臺灣高等法院刑事判決　　　　　　　 100年度上訴字第1799號
上　訴　人
即　被　告　高子員
選任辯護人　吳玲華律師
　　　　　　林士棋律師
上列上訴人因違反毒品危害防制條例案件，不服臺灣士林地方法
院100年度訴字第76號，中華民國100年5月9日第一審判決（起訴
案號：臺灣士林地方法院檢察署99年度偵字第14980號、第15507
號、100年度偵字第3912號)，提起上訴，本院判決如下：
    主  文
原判決關於高子員部分撤銷。
高子員犯如附表一編號8至10、編號13至15、編號17至22、編號
24、25所示之各罪，均累犯，各處如附表一編號8至10、編號13
至15、編號17至22、編號24、25所示「主刑及從刑」欄所示之刑
；又犯如附表二所示之各罪，均累犯，各處如附表二「主刑及從
刑」欄所示之刑；又犯如附表三所示之各罪，均累犯，各處如附
表三「主刑及從刑」欄所示之刑。應執行有期徒刑貳拾年，扣案
如附表四編號1至7所示之毒品均沒收銷燬之，如附表四編號1至3
所示毒品之包裝袋及編號10至14所示之物均沒收，未扣案如附表
一編號8至10、編號17至22、編號24、25所示、附表二所示之販
賣第一、二級毒品所得財物新臺幣拾陸萬肆仟元均沒收，如全部
或一部不能沒收時，以其財產抵償之，其中附表一編號8、9、10
及附表二編號1共計新臺幣捌萬零伍佰元部分，應與陳昌隆連帶
沒收，如全部或一部不能沒收時，以其與陳昌隆財產連帶抵償之
。
被訴附表一編號1至7、編號11、12、16、23、26所示販賣第二級
毒品部分無罪。
    事  實
一、高子員（綽號「小四」）前因違反槍砲彈藥刀械管制條例案
    件，經臺灣桃園地方法院以97年度審簡字第299號判處有期
    徒刑六月，嗣於民國97年11月13日易科罰金執行完畢，再因
    違反商標法案件，經臺灣桃園地方法院以97年度壢簡字第30
    14號判處有期徒刑3月確定，而於98年7月20日易科罰金執行
    完畢。
二、詎高子員仍未悔改，而分別為下列之犯行：
  (一)高子員於98年10月前某日時許起，向陳慶誠(綽號「老大」)
    之成年男子，多次以低於新臺幣（下同）1萬9000元不等之
    代價，購入17.5公克等數量之第二級毒品甲基安非他命後，
    再將甲基安非他命分裝成份量約1克至2兩不等之包裝，以
    1000元至7萬3000元不等之價格，並與陳昌隆（經檢察官偵
    查後追加起訴，經本院以100年上訴字第1941號判決確定
    ）、江盛賢(經原審判處應執行刑8年，撤回上訴而確定) 等
    人，基於共同販賣或轉讓第二級毒品安非他命之犯意聯絡，
    由高子員提供免費之第二級毒品甲基安非他命、食、宿等供
    陳昌隆及江盛賢施用及使用，再由高子員親自或由陳昌隆、
    江盛賢分別將第二級毒品甲基安非他命於如附表一編號8至
    10、編號17至22及編號24、25所示之時間、地點交付如附表
    一所示之買家而牟利（陳昌隆共同販賣第二級毒品部分為附
    表一編號8、9、10)，另於附表一編號13至15所示時、地，
    轉讓如附表一編號13至15所示第二級毒品甲基安非他命予黃
    建智(江盛賢共同轉讓第二級毒品部分為附表一編號12、15)
    ，而購買毒品之周志祥等人所涉販毒或施用毒品案件均經檢
    察官另案偵辦。
  (二)高子員另基於販賣第一級毒品海洛因之犯意，自綽號「老大
    」者，以不詳價格販入第一級毒品海洛因後，再以每錢2萬
    3000元不等之價格，販售予如附表二所示之江家慧、黃琮隱
    等人，再由高子員親自或與其具有共同販賣之犯意聯絡之陳
    昌隆交付予附表二所示之買家而牟利，其中附表二編號3部
    分，高子員將海洛因交付黃琮隱觀看後，黃琮隱尚未決定是
    否購買即為警查獲，因而未遂（陳昌隆共同販賣第一級毒品
    部分為附表二編號1）。
  (三)高子員另基於轉讓第一級毒品海洛因及禁藥甲基安非他命之
    犯意，分別於如附表三所示之時、地，免費提供第一級毒品
    海洛因及禁藥甲基安非他命予如附表三所示之蕭文富、黃琮
    隱等人施用第一級毒品海洛因或禁藥甲基安非他命。
三、嗣於98年9月30日，在臺北市○○區○○街274號前，發生李
    昀易遭槍擊之命案，經警得知該強盜案件被害人徐文志係販
    毒集團之大盤商，因而再循線查悉周志祥（經檢察官另案偵
    查起訴），再循線查悉上情，並於下列之時、地持原審法院
    法官所核發之搜索票實施搜索，而扣得以下之物品：
  (一)99年11月23日於桃園縣中壢市○○路○段317號5樓之2拘捕高
    子員，並自該處扣得高子員所有之第一級毒品粉末狀海洛因
    1包、第二級毒品甲基安非他命2包及被告高子員用以聯絡販
    賣毒品所用之行動電話等物（以上詳附表五編號1、2、13）
    。
  (二)並在上開時、地當場查獲高子員與黃琮隱交易第一級毒品海
    洛因及第二級毒品甲基安非他命，並自黃琮隱身上扣得高子
    員販售之第一級毒品海洛因粉末2 包、第一級毒品海洛因粉
    塊狀1 包、第二級毒品甲基安非他命4 包等物，及自在場高
    子員之買家唐宏傑身上扣得其用剩之第二級毒品甲基安非他
    命1包（以上詳附表五編號4至7）。
  (三)於上開時間另在高子員承租桃園縣中壢市○○路○ 段317 號
    8 樓之6 號處所，扣得高子員所有之第一級毒品粉塊狀之海
    洛因2 包及供被告高子員販售毒品所用之塑膠分裝袋5 包、
    電子磅秤1 臺、分裝吸管1 支等物（以上詳附表五編號3 、
    10 至12 ）。
四、案經臺北市政府警察局刑事警察大隊移送臺灣士林地方法院
    檢察署檢察官偵查起訴。
    理  由
壹、證據能力方面：
(一)本件被告高子員於警詢、偵訊中所為之自白，並無出於強暴
    、脅迫、利誘、詐欺、疲勞訊問、違法羈押或其他不正之方
    法，依刑事訴訟法第156條第1項規定，應認有證據能力。至
    被告高子員於原審坦承全部犯行之自白，其於本院供稱：我
    有些沒有做，但地院法官說：一條沒有認就沒有自白，也跟
    證人說不認會影響我的自白等語(本院卷一第174頁)，參酌
    被告於原審有委任律師，於準備程序即原否認部分犯行，嗣
    則全部承認，可知，其係受律師勸導，希冀符合偵查及審判
    中自白，得依毒品危害防制條例第17條第2項之規定，減輕
    其刑，而概括地承認起訴書附表一至三之全部犯行，其於原
    審之自白顯欠缺任意性，不得作為證據。
(二)按被告以外之人於審判外之言詞或書面陳述，除法律有規定
    者外，不得作為證據，被告以外之人於偵查中向檢察官所為
    之陳述，除顯有不可信之情況者外，得為證據。刑事訴訟法
    第159條第1項、同法第159條之1第2項分別定有明文。查證
    人周志祥、黃琮隱、蕭文富、唐宏傑、范國新、楊佳偉、江
    家慧、黃建智、吳雨涵、陳昌隆、蔡昆材於警詢之供述，對
    被告而言，係被告以外之人於審判外之言詞陳述，被告之辯
    護人於本院爭執其證據能力，依法自不得作為證據，惟非不
    得作為彈劾證據，彈劾證人黃琮隱、唐宏傑、江家慧、周志
    祥、陳昌隆、黃建智等人於審理中證述之可信性。至其等於
    偵查中經檢察官命具結證述之部分，被告及辯護人並未釋明
    有何顯不可信之情況，依上開規定，得作為證據。
(三)被告高子員持有之行動電話0000000000號之通訊監察譯文係
    依法院所核發之通訊監察書所為監聽之內容，由警方轉譯為
    文字，而被告、辯護人並未爭執此部分之證據能力，本院審
    酌上開監聽譯文之證據資料製作時之情況，尚無違法不當及
    證明力明顯過低之瑕疵，亦認為以之作為證據應屬適當，亦
    認前揭證據資料有證據能力。
(四)法院或檢察官依刑事訴訟法第208第1項之規定，囑託鑑定機
    關所出具之鑑定報告，應屬刑事訴訟法第206條第1項之鑑定
    報告，為傳聞法則之例外；又司法警察等偵查輔助人員於案
    件未移送檢察官偵辦前之調查犯罪階段，依據檢察長之概括
    授權，先行將尿液、血液、毒品、槍砲、彈藥、刀械等證物
    送請檢察機關預先核定之專責鑑定人或鑑定機關（團體）實
    施鑑定，基於檢察一體原則，該鑑定人或鑑定機關（團體）
    亦應視同受承辦檢察官所選任或囑託而執行鑑定業務，其等
    出具之書面鑑定報告亦屬刑事訴訟法第206條所定之傳聞例
    外。如附表五編號1至9所示之毒品鑑定書，為檢察機關概括
    授權警方送由鑑定機關所為之鑑定，且該鑑驗書於鑑驗方法
    、鑑驗結果均有詳細說明，是鑑定人以書面為鑑定報告提出
    於檢察官，依刑事訴訟法第159條第1項及同法第20 6條第1
    項規定，均具有證據能力。
貳、實體方面：
甲、有罪部分：
一、訊據上訴人即被告高子員除坦承附表三編號3所示轉讓第二
    級毒品甲基安非他命予蕭文富之犯行外，矢口否認其餘附表
    一至三所示販賣、轉讓第一、二級毒品之犯罪事實，辯稱：
    附表一編號1至6我否認，編號7是我跟陳昌隆一起合資，編
    號8是我叫陳昌隆拿車錢，編號9我沒有做，編號10是收易付
    卡的錢，編號11我否認，編號12、13是我跟黃建智買，編號
    14 、15是我借他毒品。編號16是我打電話問他有無毒品，
    是我跟他買毒品。編號17我承認有交付毒品，但沒有賺她錢
    ，我只拿成本的錢，編號18至20我否認，編號21是我找楊佳
    偉合資，編號22我承認，但是本錢賣給他，編號23我否認，
    編號24是黃琮隱自己帶毒品來，要跟我比較，他說我賣他，
    為何錢還在他身上？編號25、26我否認。附表二我都沒有做
    ，附表三除編號3我承認，其餘我否認云云(本院卷二第89頁
    反面、第90頁)。辯護人另辯以：本案相關監聽譯文裡面，
    有一些通話往來並不能認定被告有販賣安非他命或一級毒品
    海洛因給監聽對象，原審認定被告有罪為是以這些人在警訊
    、偵查所供述，但這些人本身都牽涉到販賣毒品的罪嫌，在
    這種情形下，這些證人的供述是不是事實，值得懷疑。且被
    告還有供出黃建智、陳昌隆、江盛賢等人涉嫌販賣毒品，是
    因為被告講出來才查獲的，應依毒品危害防制條例第17條第
    1項之規定，減輕其刑云云：經查：
(一)附表一販賣第二級毒品部分：
１、編號8至10所示被告高子員與陳昌隆共同販賣第二級毒品予
    簡振隆、綽號「阿祥」者、綽號「三寶」者之部分：證人即
    共犯陳昌隆於100年3月15日偵訊時證稱：(是否是在99年9月
    3日凌晨12黠7分你送到安非他命2兩，價錢是7萬3千元到三
    重的賓館給隆哥，有無此事)有。(隆哥的姓名？)簡振隆。
    (9月20日下午5時32分小四打你的電話說三寶在外面，跟他
    收2000元，但你收了1500元!)有此事，我是在中壢市的「蟑
    螂網咖」門口交給三寶，至於重量多少我不知道，是小四交
    一包給我。(99年9月11日晚上8黠38分你與小四陸續通話很
    多通，說褲子剩8月，裙子帶來試試看，你說「7張變6張」
    ，這是怎樣的情形(提示譯文)?裙子指海洛因，褲子是指安
    非他命，我拿給阿祥，褲子剩8月是指安非他命剩下8分之1(
    4.25克，但我們通常4克就算8分之1)，裙子沒有了，所以我
    只拿褲子(指甲基安非他命)給阿祥，交貨地點在八德市(好
    像接近大湊)的天堂鳥汽車旅館，講好價錢是700O元，但我
    沒有看清楚我只有拿到6000元，所以我電話中有告訴高子員
    等語（偵卷一第343至346頁）。並有被告高子員所使用之門
    號0000000000號行動電話與共犯陳昌隆持用之門號00000000
    00號、0000000000號行動電話於99年9月3日、9月11日、9
    月20日之通訊監察譯文一份可證（見偵卷一第260頁背至第
    261頁背），互核後亦與被告高子員及共犯陳昌隆之供證相
    符。嗣證人陳昌隆於本院審理中雖證稱：(99年11月間(應是
    9月11日之誤)，替高子員送東西給一個叫「阿祥」的人？
    )11月間沒有跟高子員在一起。(你曾經在99年9月2日下午約
    五點多鐘，替高子員送東西到中壢市蟑螂網咖給三寶的人，
    你有無印象?)有，送易付卡，高子員也有在賣易付卡，收到
    1500元。(99年9月，你是否曾經在三重某賓館交付東西給簡
    振隆？)，我是要跟他收修車錢，是高子員叫我跟他收，有
    收到，不記得多少錢等語(本院卷二第81頁、第82頁)。惟被
    告高子員於警詢自承：現在只做臨時工，以前開拖吊車，可
    知，其並無修車技術，何來幫簡振隆修車，而代收修車錢之
    理？且觀通聯紀錄記載：總價要7萬3，1個要算進去等語，
    顯亦非出借修車費要求索回之語句。是證人陳昌隆上開於本
    院之證述，顯係迴護被告之詞，並不可採。至於檢察官起訴
    書附表一編號9，雖認此部之交易金額為8000元，而實際犯
    罪所得為7000元等情，惟共犯陳昌隆於檢察官偵查中明確供
    稱：此次之交易是我拿安非他命給「阿祥」，講好價錢是70
    00元，但我沒看清楚，我只有拿到6000元，所以我電話中有
    告訴高子員等語（見偵卷一第345頁），是以檢察官起訴書
    附表就此部分之記載有誤，就此部分之交易金額應更正為70
    00元，而販毒實際所得應更正為6000元；又起訴書附表一編
    號10之部分，檢察官雖認被告此部分之販毒所得為2000元，
    惟共犯陳昌隆於警詢時明確供稱其當日係向「三寶」者收15
    00元，且都交回給被告高子員等情（見偵卷一第253頁），
    且被告高子員與共犯陳昌隆當日之通訊監察譯文內容亦載明
    被告高子員告訴共犯陳昌隆「三寶在外面，跟他收2000，拿
    出去給他」，惟陳昌隆回以「好」、「收好了」，被告高子
    員問「2000？」，陳昌隆則說：「他說跟你講1500」等語，
    而被告高子員隨即回以「好啦」等語，此亦有當日之通訊監
    察譯文1份可參（見偵卷一第261頁背面），就此部分起訴書
    附表一編號10之記載有誤，應予更正，均併此敘明。
２、編號11至16所示被告高子員單獨販賣或與被告江盛賢共同販
    賣第二級毒品予黃建智之部分：
 (1)編號13部分：
    證人黃建智於警詢供稱：當天應該是說高子員叫「阿賢」送
    東西給我，順便要我載「阿賢」出去，如果有遇到警察的話
    ，就把我身上剛跟他購買的毒品丟給「阿賢」，由他負責的
    意思(偵一卷第222頁反面)。於偵查中證稱：伯爵那一次是
    阿賢交安非他命給我，我記得就是我去跟高子員拿毒品等語
    ( 同上卷第361頁)。嗣於本院審理時證稱：(99年7月25凌晨
    4 點，在桃園縣中壢市伯爵賓館，你說有跟高子員買安非他
    命，是否如此?)時間地點不能肯定。(當場有一手交錢一手
    交貨嗎)日期有點久，我真的不記得。（只隔了幾個鐘頭，
    為何要再交易)99年7月25日凌晨那次，沒有東西，所以後來
    才在中原大學交易等語(本院卷第84頁)。而證人江盛賢於10
    0年3月9日偵訊時證稱：我只是在他身邊跟著他當他的小弟
    ，平常時間我都跟著他，真正送過毒品只有二次，是與陳昌
    隆一起去，我是與陳昌隆送到內壢附近一棟9樓的房子。小
    四通常會要二個人一起去，他不會放心派一個人送毒品等語
    (偵二卷第135頁)。又99年7月25日凌晨3時54分至4時39分有
    如下通訊：A：(高子員，下同)：阿智，來拿，一樣剛才那
    。B (黃建智)：我叫他過去。A：我叫阿賢過去，車開走，
    人放那裡。A：你把阿賢載著去，有危險就把東西丟給他。B
    ：OK。另於同日4時48分許，被告與吳雨涵(黃建智之妻) 有
    如下對話：B：我剛看到你怪怪的。A：我不好意思，那怪。
    阿智叫我幫他找車子，去蘆竹出東西。B怎有東西。A：0.7
    出3千。回去，身上有1500元。A：我有叫阿賢開車去載他。
    你今天穿的這麼紅，跟紅包一樣。B：你為何會說有1500元
    。A：我也是跟他拿回本錢，跟你意思一樣，B：我聽的懂，
    你怎知他會放身上。A那放那，他賺的錢給他那個。B ：他
    會去蘆竹嗎? A：一定會，B：跟誰？阿賢、阿東和他。他怕
    我認識他的腳(偵一卷第68頁)。由上開譯文可知，被告當日
    係叫阿賢送毒品給黃建智，由黃建智載「阿賢」、「阿東」
    到蘆竹轉售，而被告係以本錢價給黃建智，黃建智可賺價差
    1500元。是被告於本院辯稱：係黃建智跟其調貨等語，即值
    採信。被告既以本錢價給黃建智，並非意圖營利，自不能論
    以販賣之罪名，應認此部分係轉讓第二級毒品。
 (2)編號14部分：
    證人黃建智於警詢供稱：當天本來跟他約在他家巷口的50嵐
    要交易毒品，我身上錢不多，約定要半公克的安非他命，價
    錢是2, 000元，先欠著有錢再還他。那天我在50嵐等很久他
    都沒有到，後來跑去中原大學裡面交易，他拿從我安非他命
    ，我後來有發簡訊告訴他說要「含袋1」，就是含袋子毛重1
    公克的意思。當天有拿到大約0.4公克的安非他命，他給的
    數量也不夠，我後來有還他2, 000元等語(偵卷一第223頁)
    。嗣於本院審理時證稱：99年7月25日中午12時許在中原大
    學附近，有與高子員毒品交易，凌晨那次沒有東西，所以後
    來才在中原大學附近交易。經被告質以譯文對話，改稱：是
    跟他借安非他命，身上沒有錢，所以2千也是週轉等語(本院
    卷二第84頁、85頁)。再觀諸當日12時11分許通訊譯文如下
    ：B(黃建智)：我到50嵐了，男生順便帶半個，2000元轉一
    下。A：好。同日14時9分許，被告傳簡訊給黃建智：我在中
    原大學裡面。同日14時18分許，黃建智傳簡訊給被告：要拿
    錢還你的時候，我會打給你(偵一卷第68頁)。綜上，黃建智
    係指稱被告當日賣其甲基安非他命2千元，上午未交貨，改
    在下午才交貨，惟被告於當日淩晨4時許，有轉讓毒品給黃
    建智，已如上開編號13所述，並非上午未交貨，改在下午。
    且觀中午之通訊譯文，證人黃建順係請被告「男生順便帶半
    個，2000元轉一下」，既稱「順便」，顯非事先約定。且如
    係黃建智向被告購買毒品「男生」半個，價格2000元，理應
    係稱：2000元欠一下，始符常情。何況黃建智嗣傳簡訊給被
    告稱：要拿錢還你的時候，我還會打給你等語，應認被告所
    辯：我有借他毒品，他也有跟我借現金2千元，較可採信。
    被告既係出借毒品，並非意圖營利，應認係無償轉讓之行為
    。
 (3)編號15部分：
    證人黃建智於警詢供稱：當天是我要跟他購買2公克的安非
    他命，由高子員送來我家樓下給我，講好是2公克賣我3,50
    0元，結果他只有給我1公克左右的毒品，我先欠3, 500元，
    當天稍晚因為他很急著用錢，我就先跟人家借錢給他，然後
    高子員把不足的數量又補給我等語(偵一卷第223頁)。嗣於
    本院審理時證稱：(辯護人問：7月29日凌晨在你家樓下，你
    說你跟高子員有毒品交易，是否記得？)沒有印象。依99年7
    月29日凌晨1時19分許至49分許之通訊譯文如下：A：阿賢還
    沒出來。那個有人要，留下塞在腳踏墊。B：人家要來處理
    .A：你先處理。A：等一下我要現金，我要轉. B：我知道。
    B：I個你說2個.A：1.23?B：我沒動。A：我用我的秤子是
    2.15阿。由上開譯文可知，被告當時有毒品且有人要買，黃
    建智也表示有人向他要毒品，被告乃答應先給他處理，當時
    並未談及價格，參以黃建智經常向被告調借毒品之情形，有
    如上述，被告於本院審理時辯稱係：借毒品給他等語，即非
    無據，不能證明係被告出售二級毒品予黃建智，僅足證明被
    告有轉讓約2公克予黃建智。
３、編號17至20吳雨涵指訴部分：
    證人吳雨涵於偵查中證稱：(是否從99年7月16日小李透過你
    向高子員買安非他命?)是的，高子員要找到伯爵商務旅館20
    6 室，是高子員親手交給我的，他只算我一千多元，但我還
    是拿了1500元至2000元給高子員，高子員一直跟我說要跟對
    方收3000元，所以我就跟小李收3000元；(後來還有向高子
    員拿安非他命，情形為何?)約隔一個多星期，我打電話給高
    子員，跟高子員購買安非他命，是高子員拿來給我的，我給
    高子員2000元，我再把安非他命拿給小李，這一次我還是跟
    小李收3000元。(後來還有無與高子員交易毒品，情形為何
    ？) 約8月間，我打電話給高子員，說計程車要1個，但高子
    員說他帶了2克，我與高子員約在平鎮市的頂好，高子員說
    要來，要我在那邊等，我拿了2000元給高子員，我還是向小
    李收2500元。(之後還有無向高子員購買毒品?(告以99年10
    月25日譯文要旨)隔幾天我們在平鎮市頂好附近的7-11見面
    「他拿毒品(l克)給我，我把2000元交給高子員，我跟小李
    收2000元，我把毒品交給小李後，他再多補500元給我等語(
    偵一卷第357頁、358頁)。參酌被告與吳雨涵之通訊譯文如
    下：99年7月16日：B(吳雨涵)：他叫我問你1個多少?A：1
    個4，3好了，你自己去賺，當然不會給你3。B：又不是我要
    的。A：算你1千初.B：我跟他收多少？A：3千，B：我現在
    跟他說.A：好。B幾號?B棟206.B：我要拿多少錢給你，你要
    補他一點點對不對.A：你要跟他收3千喔，B：我問你阿A：
    你給1千至1千2. B：你會虧錢嗎?A：給你賺.B：我要出門了
    ( 偵一卷第240頁)。另99年7月28日譯文為：B：你要幫他拿
    來嗎？A：好. B：順便買東西給我吃. A：吃什麼？B：隨便
    ，對，上次他說不夠，我說我沒看.A：不可能不夠.B：幫他
    用好，秤好，他說他有秤。我說現在很貴，我還退他500元
    .A：是喔，不用退他。B：他還滿好心的。好，拿過來。B：
    我拿多少錢給你?我先把錢拿起來. A：IOOO元，你賣他2000
    元.B：到了嗎?A我在中豐路了(同上卷第241頁)。同年8月11
    日11時13 分許至8月12日11時30分許譯文為：B：2個多少錢
    ？A足的給他5000，給你3300元。B：你不要給他足，你要補
    償我。多少?A：幾的?B：2個.A：3000元.B：他給我5000，
    我就給你3000元.A：好。B：計程車打給我了。你中午順便
    幫我把計程車要的帶來.B：好。A：12點會到，我會開車過
    去. B：你帶多少過來？A：2克。B：他拿一個的錢給我.A：
    好(同卷第242頁反面)。另同年10月25日23時40分許譯文為
    ：A：計程車司機要嗎?B：當然要，那天你打給，我睡死了
    。A：幾時?B：現在有嗎?A：有.B：多少?A：好幾個.B：你
    說給你多少錢?A：1200元.B：好。阿強在家裹，你到我家樓
    下打給我，B：頂好。A：嗯，到了打給我(同上卷第242頁反
    面)。由上開監察譯文可知，被告確有於上開時、地，透過
    吳雨涵販賣第二級毒品甲基安非他命予綽號「小李」之人，
    由被告決定數量、價格，吳雨涵則從中賺取傭金。被告係被
    告於警詢供稱：由陳慶誠提供毒品，再轉賣賺差價回帳給陳
    慶誠，則此部分雖因其對吳雨涵有特殊情份，而讓吳雨涵賺
    取部分價差，衡情被告僅係少賺而已，縱如編號17部分，被
    告有稱「給妳賺」、「算妳1千初」等語，但吳雨涵還是給
    被告1千5至2千元，顯然被告還是有賺錢，仍不能解免販賣
    之罪名。又編號20之通話時間為99年10月25日23時40分52秒
    許，原判決誤載為99年10月28日9時32分許，應予更正。至
    於該次交易，依通話內容，被告稱給1200就好，吳雨涵則供
    稱給2000元，通話內容僅係初步之約定，實際交付金額，自
    以吳雨涵之供述為準，併此敘明。
４、編號21、22販賣予楊佳偉部分：
    證人楊佳偉於偵查中證稱：99年9月左右，我第一次向高子
    員買安非他命，詳細時間我不記得，我是以1克2000元買入
    ，是在中壢市○○路屋處樓下管理員室旁的停車場交毒品。
    約隔一、二個多星期左右，差不多99年10月間，我買一張即
    是指1000元，而1000元可以買O.5公克，也是在中壢市龍崗
    橋附近ok便利商店交易等語(偵一卷第191頁反面)。另依通
    訊譯文所載，99年9月8日16時21分許對話如下：B(楊佳偉)
    ：我在家樓下管理員室，你在那？A：附近，你去弄2張，給
    你東西。另99年10月3日上午9時50分許譯文為：B：你要回
    來了沒？A：昌隆有沒有回去嗎？B：應該沒有，順便1張，
    現金.A：好。A：來龍岡拿，那有1個，OK.B：好(偵一卷第
    201頁)。核證人楊佳偉於偵查中之證述，與上開譯文相符，
    應可採信。被告於本院審理時辯稱：編號21是我找他一起合
    資，與譯文顯然不符，又其辯稱編號22是本錢賣給他云云，
    惟楊佳偉於99年9月間始第一次向被告購買，二人並非熟識
    ，衡情被告並無以本錢賣給他之理，所辯亦難憑採。
５、編號24販賣第二級毒品予黃琮隱部分：
    證人黃琮隱於警詢供稱：今天(11月23日)早上8點多去他家
    購買海洛及安非他命，今天購買的價格是總計20,000元，海
    洛因以及安非他命都是各10, 000元等語(偵一卷第45頁、46
    頁)。於偵查中供稱：我要跟小四買2萬元，17. 18公克，分
    4包，他剛交安非他命給我，我還未秤毒品有多重，2萬元還
    未交給小四等語(偵一卷第148頁)。嗣於原審審理時證稱：
    他說買安非他命時，講好價錢是2萬元，我要買海洛因之後
    ，他跟我說3包總共3萬元，我還沒有秤，所以2萬元我尚未
    支付等語。嗣於本院審理中證稱：(扣案這些海洛因、安非
    他命從哪裡來?)是我要離開時，高子員拿給我的。(他為何
    拿這些東西給你?)他說要寄放我這裡，因為他說他那裡被警
    察盯上。(為何在警察局講說，兩萬元是要跟高子員買安非
    他命、海洛因各一萬元？)因為警察說沒有這樣講，要告我
    販賣，我沒有賣給人家，我一時緊張才會聽警察這樣講。(
    你在士林地檢署說，11月15日跟高子員買安非他命8公克一
    萬元，是否如此?)我沒有這樣說過。(通訊監察譯文提過，
    你有問說:找你很久，有無正一點的帥哥，可以看一下，是
    否有此對話?)有，是跟高子員，我問他那邊有沒有東西，有
    的話要看看。(看看要幹什麼?)跟他買等語(本院卷一第174
    頁至176頁)。另參11月23日通訊監察譯文如下：5時20分許
    ，A ：阿義喔.B：你誰?A：小四.B：找你找很久，哥身邊有
    沒有正點的帥哥可以看一下.A：有.B：正點的嗎？A：對.B
    ：好，那我等一下去找你，我在桃園，等一下處理好過去.A
    ：重要事情。同日7時23分許，A：阿義，幾時來?B：我現在
    在大圍外勞這，等一下就回去，會帶1個朋友。A：買水。同
    日8時38分許，B：幫我開樓下。A：阿富下去帶你(偵一卷第
    48 頁)。又當日警方確有自黃琮隱身上扣得甲基安非他命4
    包、電子秤及現金2萬元，有扣案物品目錄表乙紙在卷可稽(
    偵一卷第80頁)。被告於警詢亦供稱：這裡是指黃琮隱要來
    找我看第二級毒品安非他命，我說有等語(偵一卷第21頁)，
    於偵查中供稱：黃琮隱的部分我承認賺差價，但他沒有給我
    錢等語（偵一卷第321頁)。證人黃琮隱既於當日上午5時20
    分許去電被告表示要看帥哥，又帶2萬元前往，警方且在其
    身上查獲甲基安非他命4包，數量與2萬元相當，足認被告當
    日確有販賣第二級毒品甲基安非他命4包之行為，僅因警方
    突然出現，黃琮隱尚未對毒品秤重，錢尚未交付，致為警自
    其身上查獲2萬元而已。且證人黃琮隱於99年11月23日經警
    採尿送驗之結果，亦分別呈安非他命、甲基安非他命、嗎啡
    、可待因陽性反應，此有臺北市政府警察局偵辦毒品案件尿
    液檢體委驗單及臺灣尖端先進生技醫藥股份有限公司99年12
    月8日所出具之濫用藥物檢驗報告各1份可參（見偵卷一第21
    7頁背面、第218頁背面），足認證人黃琮隱確有施用第二級
    毒品之習慣，其上開所證，確堪採信。被告所辯：毒品是黃
    宗隱自己帶來的，問我有沒有，是他要跟我比較云云，自不
    可採。
６、編號25部分：
    證人唐宏傑於偵查中證稱：99年11月22日晚上6. 7點左右，
    在中壢的清雲大學旁的7-11跟高子買半個(淨重0.5公克，這
    是根據小四說的，我沒有秤)，價錢1500元。扣案這一包就
    是我前天向小四買的，我有施用一點等語(偵一卷第155頁)
    。嗣於本院證稱：扣案之一包安非他命是22日晚上跟高子員
    買0．5公克1500元，是因為想說數量不要說太多，因為搜到
    只有0.5公克，中間差額已經用掉了等語(本院卷第177頁)。
    而警方確實在證人唐宏傑身上查獲毒品1包，有上開扣案物
    品目錄表乙紙在卷可稽，該包毒品鑑定結果，為甲基安非他
    命，亦有鑑定書乙紙可佐(偵一卷第158頁)。另依監察譯文
    ，證人唐宏傑於99年11月22日19時38分許，有如下對話：B(
    唐宏傑)：我要順便跟你處理. A：好好好，那你到青雲，我
    不在那裡，你大概要幾位先生？還是找七啦出去，你要找幾
    個男生.B：8.A：8個朋友。等一下打給你。－－B：四哥.A
    ：有1個7-ll你知道嗎.B：有.A：轉角就7-11.B：好(偵一卷
    第61頁)。可知，被告當日確有售毒品甲基安非他命給證人
    唐宏傑，至於數量，譯文稱「8個男人」，自不可能係0．5
    公克，應以證人唐宏傑於本院所供4公克，較為可採。被告
    於本院審理時辯稱：當天沒有跟他買賣云云，自不可採。
(二)附表二販賣第一級毒品部分：
１、編號1、2部分：
    證人江家慧於99年12月13日警詢供稱：99年6月17日當天我
    要跟高子員購買海洛因，半歲是指半錢的量，4個月是指4分
    之1錢，所以他說半錢1萬9或2萬元，4分之1錢就是1萬元，
    共加起來是2萬9千元。後來我說很貴，他要賣我2萬8干元，
    約定在大湳廣福路中原高架橋交易，後來我跟他殺價議定說
    好半錢1萬7千5百元，4分之1錢是8仟5百元，總共加起來2萬
    6千元。後來他直接將海洛因送到我家，當時陳昌隆就是和
    他一起來的男子等語。99年7月16日當天也是我要跟高子員
    購買1錢的海洛因，議價為2萬3千元，約定在介壽路、福國
    北街口85度C交易，當天沒打電話給我。第2天大概隔天凌晨
    1到3點的時間，高子員將海洛因帶到我家，我跟高子員購買
    1錢的海洛因，2萬3千元成交等語(偵一卷第207頁)，於偵訊
    時亦同此供述(同上卷第203頁反面)。嗣於本院審理中則證
    稱：我在警局說跟高子員買的，是因為警察有點強迫我，他
    們說這次有抓到很多人，要起訴就對了，檢察官那邊我想說
    我警訊筆錄都這樣講，我就照這樣講。第二次約在介壽路的
    85度C，他有帶來跟我一起吃，當天有出錢，但出多少錢我
    忘了。在警局，警察叫我要配合一點，檢察官沒有強迫我，
    我跟高子員是一起出錢去買海洛因一、二次等語(本院卷二
    第26頁)。另參卷附通訊譯文，99年6月17日13時8分許如下
    ：B(江家慧)：我要1個半歲加4個月大，多少錢，現在，我
    要跟人家講。A：19、20，B：我呢？A：1，B：加起來多少
    ？A：3，算他20不貴，你這邊少好嗎，少1張，B：共多少，
    A：29，B：很貴，Ａ：28，我帶你去，我車子壞掉，你帶著
    回去。我跟他講他馬上出來，B：我把錢準備好，到哪找你
    ，A：大湳廣福路直走看到中原高架橋，我就在那，B：現在
    講價錢，碰面交了走，共多少?半是175(實的）4公克，碰面
    不要久待，這樣才安全。A：半個175,1/4,85。由上開譯文
    可知，江家慧當日自己要買，同時也幫其友人購買，才有「
    我要跟人家講，我呢」之詞，顯非與被告一起向他人購買。
    又被告就毒品出售價格可自行決定，並指定交易地點，且稱
    「我跟他講他馬上出來」，其係販賣毒品之人，且指定交貨
    之人甚明。另99年7月16日17時14分許通訊譯文如下：B：我
    要整個月的。A：2萬3。B：好，過來，介壽路、福國北街口
    85度C。A：好。核與江家慧與警詢、偵查中之供述相符，對
    話中並無一詞談及合資購買之事，而係江家慧直接向被告詢
    價，被告出價，被告顯係出售毒品之人。又被告及證人江家
    慧對交易之標的係海洛因均不爭執，足認被告係販賣海洛因
    甚明。證人江家慧於本院之證述，顯與上開通訊譯文不符，
    係迴護被告之詞，自無可採。
２、編號3部分：
    證人黃琮隱於99年11月23日帶2萬元向被告購買第二級毒品
    甲基安非他命4包，另自其身上查獲海洛因3包，已如上述(
    參附表一編號24部分)，證人黃琮隱於警詢另供稱：今天早
    上8點多去他家要購買海洛因及安非他命，總價20，000元。
    於偵查中證稱：當天我到他家得，我跟他說我只要安非他命
    ，但他一直要我買海洛因，他跟我說3包總共3萬元，我還沒
    有秤等語(偵一卷第148頁)，嗣於本院審理時證稱：辯護人
    問：(海洛因部分，你說你是要跟高子員買三萬元，但是還
    沒有給錢，是否如此?)檢察官說不可能兩萬元買，如果不講
    ，我就是盤商，檢察官要辦我盤商，我當時一時情急才這樣
    說。(所以你的意思是說，你當時是亂講的?)是。另被告問
    ：(一級毒品是否不是我拿給你的?)一級毒品是前上個禮拜
    你就拿給我，是我那天本來要還給你，是你說不要，先放我
    那邊，我也害怕，不想要放我那邊等語。可知，證人黃琮隱
    前後供述不一，參以被告與證人黃琮隱當日通訊譯文，證人
    黃琮隱當日僅要看「帥哥」，且身上僅準備20，000元，而
    所謂「帥哥」係指甲基安非他命，已如上述，證人黃琮隱當
    日既係要買甲基安非他命，並未準備要買海洛因甚明。又證
    人黃琮隱於偵查中供稱查獲前一個星期，被告有拿海洛因約
    二支煙的量給其試用，當場試用一支，另一支帶回家，且被
    告為警查獲時居處尚有其他毒品，衡情被告自不可能將海洛
    因3包寄放證人黃琮隱處。又被告於偵查中供稱：11月20 日
    陳慶誠再拿海洛因2．2、2．3公克左右，他先跟我收2萬5
    千元，我打算賣4萬元等語(偵一卷第131頁)，嗣改稱：我跟
    他拿一錢1萬9千元至2萬，含袋1．75公克約1萬元，我最多
    跟他拿1錢，我都是自己施用的等語(偵一卷第321頁)，可知
    被告確有意圖販賣而販入海洛因，則自證人黃琮隱身上查獲
    之海洛因3包，應係當日被告游說黃琮隱購買，而將海洛因
    交給黃琮隱觀看，惟黃琮隱當日僅預定購買甲基安非他命，
    並未帶多餘的錢，而上開海洛因價值約3萬元，黃琮隱未必
    能即時籌措足夠資金購買，則基於罪疑唯輕法則，不能認定
    二人已有買賣之合意，但因警察突然到來，黃琮隱只好將海
    洛因藏放身上，應認此部分被告係販賣第一級毒品未遂。
(三)附表三轉讓第1、2級毒品部分：
１、編號1至3所示被告高子員轉讓第一、二級毒品予蕭文富部分
    ：被告高子員於偵訊時自白：(在99年11月21日他在你中壢
    市○○路○段317號5棲之2住處，你先後無償提供蕭文富安非
    他命及海洛因施用，並在11月21日同一地點提供蕭文實安非
    他命施用，是否承認?承認等語(偵一卷第319頁)。核與證人
    蕭文富於99年11月23日偵訊（見偵卷一第143至144頁）證述
    相符在卷，而證人蕭文富於99年11月23日經警採尿送驗之結
    果，亦分別呈安非他命、甲基安非他命、嗎啡陽性反應，此
    有臺北市政府警察局偵辦毒品案件尿液檢體委驗單及臺灣尖
    端先進生技醫藥股份有限公司99年12月8日所出具之濫用藥
    物檢驗報告各1份可參（見偵卷一第145之1、145之2頁），
    足認證人蕭文富確有施用第一、二級毒品之習慣，其上開證
    言確足採信，此外，並有扣案如附表五編號14被告高子員持
    供轉讓第二級毒品甲基安非他命之吸食器扣案可證，亦與被
    告高子員之供詞相符。被告於本院審理時，僅承認編號3部
    分，否認其餘編號1、2之轉讓犯行，自不可採。
２、附表三編號4所示被告高子員轉讓第一級毒品予黃琮隱部分
    ：業據證人黃琮隱於99年11月23日偵訊時證稱：我在一個星
    期前買安非他命時，小四有拿海洛因給我試，約有二支煙的
    量，當場我施用了1支，另一支我帶回家施用等語(偵一卷第
    148頁)，被告於偵查中經訊以：有無提供免費之含有海洛因
    捲煙黃琮隱吸食？亦僅答稱：我忘記了(偵一卷第351頁)，
    並未加以否認。被告年紀尚輕，記憶力理應甚佳，卻供稱忘
    記了，顯係避就之詞，難以採信。且證人黃琮隱於99年11月
    23日經警採尿送驗之結果，亦分別呈安非他命、甲基安非他
    命、嗎啡、可待因陽性反應，此有臺北市政府警察局偵辦毒
    品案件尿液檢體委驗單及臺灣尖端先進生技醫藥股份有限公
    司99年12月8日所出具之濫用藥物檢驗報告各1份可參（見偵
    卷一第217頁背面、第218頁背面），足認證人黃琮隱確有施
    用第一級毒品之習慣，參以被告與黃琮隱上開通訊譯文，足
    認二人私交甚篤，黃琮隱當無故意誣陷被告之理，其指述堪
    予採信。被告於本院審理時空言否認，自難憑採。
(四)被告高子員於99年11月24日偵訊時供稱：甲基安非他命半兩
    賣給人家是2萬元，進價是1萬9千元，海洛因是前幾天(上個
    星期六即11月20日)他再拿海洛因2．2、2．3公克左右，他
    先跟我收2萬5千元，我打算賣4萬元等語(偵一卷第130頁、
    131頁)於100年3月8日偵訊時供稱：甲基安非他命一兩(32克
    )，他賣我3萬8千至4萬元，如果拿半兩(16克)是1 萬2千元
    ，拿四分之一(8克)就再加個一、二千元，我最少跟他拿4分
    之1，最多跟他拿1兩。海洛因部分我跟他拿一錢(3.5克), 1
    萬9千元至2萬元，我都跟他拿含袋1.75克，約1萬元等語(偵
    卷一第321頁)。可知，被告販入海洛因、甲基安非他命，目
    的即在出售賺取價差圖利甚明。
(五)檢察官雖認高子員與姓名不詳、綽號「老大」之人於如附表
    一、二之犯行均有共同犯意聯絡，應為共同正犯等情，惟因
    如附表一、二所示之購毒者均撥打被告高子員所持用之門號
    0000000000號之行動電話與被告高子員聯絡購買毒品，此業
    據上開證人周志祥、陳昌隆、黃建智、吳雨涵、楊佳偉、黃
    琮隱、唐宏傑、江家慧等人均證述甚詳，與綽號「老大」者
    並無相關，並有上開被告高子員所有門號0000000000號之行
    動電話通訊監察譯文在卷可按。共犯陳昌隆於檢察官偵查中
    亦證稱：我是幫高子員送毒品甲基安非他命給買毒之簡振隆
    、綽號「三寶」者、綽號「阿祥」者，對於「老闆」之細節
    我不清楚，「老闆」只知道我是小四身邊的人，小四去「老
    闆」那邊拿貨時我有跟過一次，我亦前幫小四送錢給「老闆
    」等語，足以認定如附表所示之買毒者皆是向被告高子員購
    買毒品，而所謂「老大」或「老闆」之人應為被告高子員之
    毒品上游，而被告高子員如何販售毒品及販售與何人，綽號
    「老大」或「老闆」之人並未參與，亦無其他事證足以證明
    其與被告高子員本件販售第一、二級毒品與如附表所示之買
    毒者有犯意聯絡與行為分擔，是以不應論以共同犯意，檢察
    官就此部分之主張，應不足採信。
(六)綜上事證相互勾稽，被告高子員確有上開販賣及轉讓第一、
    二級毒品之事實，被告及其辯護人所辯並不可採，此部分事
    證明確，被告上開犯行洵堪認定，均應依法論科。
二、按甲基安非他命係毒品危害防制條例第2條第2項第2款所規
    定之第二級毒品，且屬藥事法所稱之禁藥（即藥事法第22條
    第1項第1款所稱「經中央衛生主管機關明令公告禁止製造、
    調劑、輸入、輸出、販賣或陳列之毒害藥品」），藥事法第
    83條就明知為禁藥而轉讓者亦有處罰明文，故明知為禁藥甲
    基安非他命而轉讓予他人者，除構成毒品危害防制條例第8
    條第2項之轉讓第二級毒品罪外，亦構成藥事法第83條第1項
    之轉讓禁藥罪，此係同一犯罪行為而同時有二種法律可資處
    罰之法條競合情形，應依重法優於輕法、後法優於前法等法
    理，擇一處斷。查93年1月9日施行之毒品危害防制條例第8
    條第2項轉讓第二級毒品罪之法定本刑為「6月以上5年以下
    有期徒刑，得併科新臺幣70萬元以下罰金」，93年4月23日
    修正施行之藥事法第83條第1項之法定刑為「7年以下有期徒
    刑，得併科新臺幣500萬元以下罰金」，二者相較，藥事法
    第83條第1項為後法，且為重法。再毒品之範圍尚包括影響
    精神物質與其製品，而藥事之管理，亦非僅止於藥品之管理
    ，且毒品未必係經公告之禁藥，禁藥亦未必為毒品，是毒品
    危害防制條例與藥事法兩者，並無必然之特別法與普通法關
    係。故轉讓安非他命之行為，除有應依毒品危害防制條例第
    8條第6項或第9條加重其刑至二分之一，致加重後之法定刑
    較藥事法第83條第1項之法定刑為重之情形外，應依重法優
    於輕法、後法優於前法之法理，優先適用藥事法第83條第1
    項之規定處斷（最高法院96年度臺上字第3582號裁判意旨、
    臺灣高等法院暨所屬法院94年度法律座談會刑事類提案第8
    號研討結果參照）。又按行政院於98年11月20日以院臺法字
    第0980073647號令修正公布「轉讓毒品加重其刑之數量標準
    」，規定轉讓第二級毒品達淨重10公克以上者，依毒品危害
    防制條例第8條第6項之規定加重其刑至二分之一。經查，本
    件被告高子員所犯如附表一編號13至15及附表三編號1、3所
    示無償轉讓甲基安非他命犯行，係各提供約施用1、2口的量
    予蕭文富，業據認定如上，是以被告高子員各次轉讓甲基安
    非他命之數量，顯未逾淨重10公克，故無應依毒品危害防制
    條例第8條第6項規定，加重其刑至二分之一之情形。揆諸上
    揭規定及說明，被告高子員所犯如附表一編號1、3所示轉讓
    甲基安非他命之犯行，應優先適用藥事法第83條第1項之規
    定。
三、論科刑刑：
(一)核被告高子員所為：如附表一編號8至10、編號17至22、編
    號24、25所示之各次犯行，各係犯毒品危害防制條例第4條
    第2項之販賣第二級毒品罪；如附表二編號1、2所示之各次
    犯行，各係犯毒品危害防制條例第4條第1項之販賣第一級毒
    品罪，編號3則係犯同條例第4條第6項、第2項之販賣第一級
    毒品未遂罪；如附表一編號13至15部分及附表三編號1、3
    所示及之犯行，各係犯藥事法第83條第1項之轉讓禁藥罪；
    如附表三編號2、4所示之犯行，各係犯毒品危害防制條例第
    8條第1項之轉讓第一級毒品罪。公訴人認附表一編號13至15
    部分係犯販賣第二級毒品罪，尚有未洽，惟基本社會事實同
    一，爰變更檢察官所引應適用之法條。
(二)被告高子員所犯販賣第一級毒品、販賣第二級毒品或轉讓第
    一級毒品、轉讓禁藥甲基安非他命之罪，其持有毒品、禁藥
    之低度行為，各為該次販賣或轉讓之高度行為所吸收，均不
    另論罪。
(三)被告高子員與共犯陳昌隆就如附表一編號8至10、附表二編
    號1 之犯行有犯意聯絡及行為分擔，為共同正犯；被告高子
    員與江盛賢就如附表一編號13、15之犯行有犯意聯絡及行為
    分擔，為共同正犯。
(四)被告高子員所為如附表一編號24之販賣第二級毒品及附表二
    編號3 之販賣第一級毒品之行為，係於同一時間、地點販賣
    予證人黃琮隱，此業據證人黃琮隱證稱：被查扣之毒品海洛
    因、甲基安非他命係在今天（99年11月23日）早上8 點30分
    去高子員家之後，由高子員交給我的等語（見偵卷一第44、
    45頁），是以足認被告高子員就此部分，係以一販賣行為，
    同時觸犯販賣第一級毒品罪及販賣第二級毒品罪，為想像競
    合犯，應依刑法第55條之規定，從一重罪論以毒品危害防制
    條例第4條第1項之販賣第一級毒品未遂罪處斷。
(五)被告高子員就其所犯如附表一、二、三所示有罪部分之犯行
    ，犯意各別，行為互殊，應分論併罰。
(六)被告高子員有事實欄一所載之前科及執行情形，此有本院被
    告前案紀錄表各一份在卷可按，其於有期徒刑執行完畢後，
    5年內故意再犯本件有期徒刑以上之各罪，為累犯，應依刑
    法第47條第1項之規定加重其刑。又被告高子員分別犯販賣
    第一、二級毒品罪之刑度為死刑或無期徒刑之部分，依刑法
    第64條第1項、第65條第1項之規定，不得加重，爰不另行加
    重之。
(七)被告高子員於偵查中坦承有於99年11月23日轉讓第二級毒品
    予蕭文富，於本院審理時亦自白此部分之事實，然法律之適
    用有其一致性，除有特別規定外，不得割裂適用（最高法院
    99年度臺上字第15號判決意旨參照），是以被告高子員此部
    分所為係依藥事法第83條第1項論罪科刑，自無從割裂適用
    而另依毒品危害防制條例第17條第2項規定減輕其刑。至被
    告高子員雖於原審自白檢察官起訴之全部分犯行，惟於本院
    則除自白上開附表三編號3之犯行外，否認其餘犯行，自無
    再適用毒品危害防制條例第17條第2項規定減輕其刑之餘地
    。
(八)被告於本院另主張伊有於警詢供出黃建智、江盛賢、陳昌隆
    、陳慶誠，應依毒品危害防制條例第17條第1項規定減輕其
    刑云云。惟按犯毒品危害防制條例第四條第二項販賣第二級
    毒品罪，供出毒品來源，因而破獲者，依修正前同條例第十
    七條規定得減輕其刑（九十八年五月二十日修正公布為「供
    出毒品來源，因而查獲其他正犯或共犯者，減輕或免除其刑
    」）。其所稱「供出毒品來源，因而破獲者」，係指被告供
    出毒品來源之有關資料，諸如前手之姓名、年籍、住居所、
    或其他足資辨別之特徵等，使調查或偵查犯罪之公務員因而
    對之發動調查或偵查並破獲者而言。申言之，被告之「供出
    毒品來源」，與調查或偵查犯罪之公務員對之發動調查或偵
    查並進而破獲之間，論理上須具有先後且相當之因果關係，
    固非謂被告一有「自白」、「指認」毒品來源之人，而破獲
    在後，即得依上開規定予以減刑(最高法院98年度台上字第
    6331號判決參照)。經查：被告於警詢中僅供稱：陳慶誠是
    提供我毒品之人，黃建智、江盛賢、陳昌隆是朋友關係，與
    他們沒有買賣毒品關係(偵一卷第8頁)。於偵查中供稱：江
    盛賢、陳昌隆來找我，我才幫他們調毒品，沒有賺差價等語
    (偵一卷第320頁)，並未供述黃建智、江盛賢、陳昌隆有何
    販賣毒品之事，顯與「供出毒品來源」之情形有間，無上開
    規定之適用。至被告供出陳慶誠部分，經本院函詢結果，台
    北市政府警察局刑事警察大隊復稱：本案雖經被告高子員指
    證其毒品來源係男子陳慶誠，惟陳慶誠真實年籍及販毒事證
    並非因高子員指述始為警知悉，陳慶誠涉嫌販賣毒品案，本
    大隊仍持續偵辦在案等語，有該隊100年9月13日函在卷可稽
    (本院卷二第69頁)。則依上開函文，警方偵查陳慶誠販賣毒
    品，係另有線索，並非因被告之供述，始發動偵查，二者並
    無相當因果關係，且該案尚在偵查中，亦不能謂已「破獲」
    ，自不能依上開規定，減輕其刑。
(九)又毒品危害防制條例第17條第2項規定：犯第4條至第8條之
    罪於偵查及審判中均自白者，減輕其刑。查被告高子員於本
    院審理時供稱：附表一編號17我承認，因為她是黃建智的老
    婆，我沒賺她錢；編號22我承認，這是本錢賣給他，自白有
    轉讓毒品之事，惟被告高子員於警詢供稱：99年7月16日、7
    月17日之通聯(即附表一編號17)，是指吳雨涵問我幫計程車
    司機叫小姐，可以抽多少錢等語，99年10月1日之與楊佳偉
    的通話(即附表一編號22)，順便一張給你，是楊佳偉要還我
    一千塊等語(偵一卷第17頁、第20頁)，並未自白此部分販賣
    第二級毒品之事實，於檢察官偵訊時亦未自白此部分犯罪事
    實，尚與上開規定不符，不能據以減輕其刑。
(十)被告高子員所為之販賣第一級毒品罪、第二級級毒品罪，依
    毒品危害防制條例第4條第1項規定，販賣第一級毒品之法定
    最低本刑為無期徒刑，同法第4條第2項規定，販賣第二級毒
    品之法定最低本刑為七年以上有期徒刑，刑責甚重。依被告
    高子員於偵查中供述：我在98年6月在全鋒道路救援當司機
    ，發生車禍，透過朋友「豬頭」向陳慶誠借了18 萬元修車
    ，一天利息2000元，他知道我還不出錢，就問我願不願意替
    他賣毒品，在99年2月開始幫他賣，他是地方的角頭，我怕
    被報復等語(偵一卷第132頁)，可知，被告係因借錢修車負
    債無法價還，始被動接受債主之提議開始販賣毒品，且觀附
    表一至二所示，被告販賣第一、二級毒品，亦僅係零星販賣
    ，所賺價差，尚須上繳給陳慶誠，其上開犯罪情狀，在客觀
    上足以引起一般之同情，認為確可憫恕，且即予宣告法定最
    低度之刑，猶嫌過重，爰依刑法第59 條規定減輕其刑，並
    先加後減之。又被告所犯附表二編號3部分，係屬未遂，應
    再依刑法第25條第2項規定，遞減其刑。
四、原審就上開被告高子員所犯附表一、二、三所示有罪部分，
    據以論罪科刑，固非無見，惟(一)被告於偵查中並未全部自
    白，於原審自白全部犯行後，於本院則除自白附表三編號3
    部分之犯行外，否認其餘犯行，原審依毒品危害防制條例第
    17 條第2項規定，就附表一、二、三，均減輕其刑，已有未
    洽；(二)附表一編號13至15部分，僅成立轉讓第二級毒品罪
    名，原審認此部分亦成立販賣第二級毒品罪名，亦不適法；
    (三) 附表二編號3，被告販賣第一級毒品應僅未遂，原審認
    係既遂，亦與事實不符。被告上訴，除附表三編號3之外，
    否認其餘犯行，核無理由，自應由本院將原判決關於被告高
    子員部分撤銷改判。爰審酌被告高子員販賣第一級毒品海洛
    因及第二級毒品甲基安非他命及無償轉讓第一級毒品海洛因
    及無償轉讓禁藥甲基安非他命，助長施用毒品惡習，令買受
    或受讓毒品者沉迷於毒癮，無法自拔，輕則戕害身心健康，
    重則導致施用毒品之人因缺錢買毒而引發各式犯罪，危害社
    會安全，對國家、社會或個人之傷害，並考量其品行、智識
    程度、犯罪動機、目的、犯罪手段與情狀、販賣及轉讓毒品
    之數量，及犯罪後態度等一切情狀，就被告所犯各罪分別量
    處如附表一編號8至10、編號13至15、編號17至22、編號24
    、25及附表二、三所示之「主刑及從刑」欄所示之刑。又刑
    法第51條第5款所定合併定應執行刑之立法目的，在於由法
    院綜合被告所犯數罪，斟酌其行為態樣，予以包括地評價，
    以符罪責相當原則。本院認被告高子員僅係零星販售或轉讓
    第一、二級毒品，其中，頗有多次販賣或轉讓同一人之情形
    (如附表一編號13至15、編號17至20，附表二編號1、2)，附
    表二編號3之海洛因尚未流出市面等情，定其應執行刑如主
    文所示第二項所示。
五、按毒品危害防制條例第18條第1項前段規定：查獲之第一、
    二級毒品，不問屬於犯人與否，沒收銷燬之；被告經法院為
    有罪之科刑判決時，查獲之毒品，與被告本案所犯並經法院
    諭知有罪者若全然無關，不得於該有罪判決之主刑下宣告沒
    收（最高法院94年度臺上字第1227號判決參照）；又按犯毒
    品危害防制條例第4條至第9條之罪者，其供犯罪所用或因犯
    罪所得之財物，均沒收之，如全部或一部不能沒收時，追徵
    其價額或以其財產抵償之，毒品危害防制條例第19條第1項
    定有明文。此條項關於供犯罪所用或因犯罪所得之財物均沒
    收之規定，因無「不問屬於犯人與否均沒收」之特別規定，
    故仍有刑法第38條第1項第2、3款、第3項前段之適用，即供
    犯罪所用或因犯罪所得之財物，以屬於犯人所有者為限，始
    得依毒品危害防制條例第19條第1項規定沒收。另因同條項
    係採義務沒收主義，故犯罪所得之財物，如能認定確係犯罪
    所得，均應宣告沒收，不以當場搜獲扣押者為限；且犯罪所
    得之對價，不問其中成本若干，利潤多少，均應諭知沒收。
    而上開規定所稱「追徵其價額」者，必限於所沒收之物為金
    錢以外之其他財物而無法沒收時，始應追徵其價額，使其繳
    納與原物相當之價額。如所得財物為金錢而無法沒收時，應
    以其財產抵償之，而不發生追徵價額之問題（最高法院93年
    度台上字第1218號、第2670號、第2743號判決要旨參照）。
    經查：
(一)本案警方99年11月23日執行搜索時，扣得如附表四(即原判
    決附表五)編號1至7所示之第一、二級毒品，經鑑定機關鑑
    定分別含有第一級毒品海洛因及第二級毒品甲基安非他命之
    成分，此有如附表五編號1至7所示鑑定機關所出具之毒品鑑
    定書可證，足認扣案如附表四編號1至7所示之毒品，確分屬
    毒品危害防制條例第二條第二項第一款、第二款所列之第一
    級、第二級毒品無訛，且附表四編號1至3所示之毒品為被告
    高子員所有而供販賣所用之毒品，編號4至6之毒品為被告高
    子員販賣予證人黃琮隱之毒品，編號7為被告高子員販賣予
    證人唐宏傑之毒品，業據被告高子員及證人黃琮隱、唐宏傑
    分別供述在卷，均應依毒品危害防制條例第18條第1項前段
    ，不論屬於被告與否，分別於被告高子員所犯之最後一次犯
    行（即99年11月23日販賣毒品予黃琮隱時）或販賣毒品予唐
    宏傑之該次犯行，予以宣告沒收銷燬之。被告於本院審理時
    雖辯稱：於桃園縣中壢市○○路○段317號8樓之6查獲之如附
    表四編號3、10至12之物非伊所有)，惟被告於警詢供稱：房
    子是陳慶誠租的，我借來使用(偵一卷第9頁) ，於偵查中供
    稱：中壢市○○路○段317號5樓之2及8樓之6，都是人家租的
    ，但他沒有錢繳不起等語(偵一卷第129頁) 。再依自願搜索
    同意書，桃園縣中壢市○○路○段317號8樓之6，係由被告簽
    同意受搜索之同意書(偵一卷第82頁)，如非被告有權使用，
    又如何會簽同意書，且開門讓警員進入搜索呢？所辯尚難憑
    採。又如附表四編號1至3之毒品包裝袋，係用於包裹毒品，
    防其裸露、潮濕，為供被告高子員犯罪所用之物，應依刑法
    第38條第1項第2款、第3項之規定，於被告高子員所犯之最
    後一次犯行，予以宣告沒收。至於如附表四編號4至6、編號
    7 之毒品，分別為被告高子員販賣予證人黃琮隱、唐宏傑，
    而為其人所有，是以就該毒品之包裝袋即分別為黃琮隱、唐
    宏傑所有，均非本件被告所有之物，爰均不予宣告沒收。至
    附表四編號8、9之毒品，係江盛賢與蔡昆材合資購買的，與
    被告高子員無涉，自不得於本案宣告沒收。
(二)扣案如附表四編號10至13之塑膠分裝袋、電子磅秤、分裝吸
    管、行動電話手機（含SIM卡1張)等物，係被告高子員所有
    ，並用以分裝毒品販售及聯絡販賣毒品海洛因、甲基安非他
    命事宜之工具，業據被告高子員分別於警詢、偵查及原審審
    理時供明在卷，爰均依毒品危害防制條例第19條第1項之規
    定，於被告高子員所犯所犯如附表一、二所示各次販賣甲基
    安非他命、海洛因之犯行所宣告之主刑下，分別諭知宣告沒
    收，且基於共犯應負全部罪責之理論，並就被告江盛賢共犯
    之如附表一編號13、15之部分，亦一併於宣告之主刑項下，
    分別諭知宣告沒收，且因該手機已扣案，無不能沒收情形，
    爰均不諭知追徵其價額。至於扣案如附表四編號14之吸食器
    1組，為被告高子員所有之物，且為供轉讓禁藥甲基安非他
    命予證人蕭文富施用之器具，為被告高子員持供犯罪所用之
    物，業據被告高子員於原審審理時供稱在卷，爰依刑法第38
    條第1項第2款、第3項之規定，於被告高子員所犯如附表三
    編號1、3之轉讓禁藥之犯行之所宣告之主刑下，分別諭知宣
    告沒收。
(三)被告所為如附表一、二之各次販賣毒品甲基安非他命、海洛
    因之犯行，販賣毒品實際所得分別如附表一、二所示，雖未
    扣案，仍應依上開規定，於被告高子員所犯之販賣毒品甲基
    安非他命、海洛因犯行所宣告之主刑項下，分別諭知宣告沒
    收，如全部或一部不能沒收時，追徵其價額，並就被告高子
    員與共犯陳昌隆共同正犯之部分，諭知連帶沒收，如全部或
    一部不能沒收時，以被告高子員與共犯陳昌隆之財產連帶抵
    償之。
(四)另警方於99年11月23日於桃園縣中壢市○○路○段317號5樓
    之2處所實施搜索時，於現場扣案之唐宏傑所有之行動電話
    手機1支（含0000000000號SIM卡1張），及黃琮隱所有之現
    金2萬元、電子磅秤1臺、NOKIA廠牌行動電話手機（含00000
    00000號SIM卡1張），均非屬被告高子員所有之物，且上開
    之物亦非屬違禁物，爰均不予宣告沒收。
乙、無罪部分：
一、公訴意旨另以：被告高子員另於附表一編號1至7、編號11、
    12、16、23、26所示時、地，亦有販賣第二級毒品甲基安非
    他命之犯行云云。
二、按犯罪事實應依證據認定之，無證據不得認定犯罪事實，刑
    事訴訟法第154條定有明文。又施用毒品者所為向某人購買
    之供述，須有補強證據擔保其真實性。良以施用毒品者供述
    之憑信性，本不及於一般人，況法律復規定施用毒品者其供
    出來源，因而破獲者，得減輕其刑，其或有為偵查機關誘導
    、抑或為邀輕典而為不實之陳述之可能，自不足以保證其供
    述無失真之虞。是本院一貫之見解，認施用毒品者關於其向
    某人購買毒品之供述，須無瑕疵可指，並有補強證據佐證擔
    保其具有相當程度真實性，始得據以對他人為不利之認定。
    其所補強者，固非以事實之全部為必要，然仍須與施用毒品
    者所為毒品交易之供述，具有相當程度之關聯性，而得本於
    彼此間之相互作用，使一般人確信施用毒品者關於毒品交易
    之供述為真實。至施用毒品者陳述之內容是否具有矛盾或不
    一致等瑕疵，要屬於對陳述內容之評價，而施用毒品者有無
    誣陷可能，或與所指販賣毒品者，彼此之間曾否存在重大恩
    怨糾葛等情形，均與所指他人販賣毒品之社會基本事實無關
    聯性，非得執為其所陳述他人犯罪事實之補強證據(最高法
    院99年度台上字第1821號判決參照)。
三、經查：
(一)附表一編號1至6部分：
    證人周志祥於偵查中證稱：第一次是98年10月，之後約半個
    月向小四買一次，他很少上來，如果他剛好要上來台北，他
    會先打電話給我問我要不要，順便帶給我，最後一次是99
    年2月間約是過年前後，當時我已搬回吳興街，我向小四買
    半兩，2萬元。我最少都跟小四買四一，l萬1千元左右，最
    後一次是半兩，比較深刻的是6次等語（99年他字第2453號
    卷第46頁)。嗣於本院審理時證稱：我向被告購買毒品，一
    個月差不多一次，99年10月才一次，編號3、4也都一次而已
    本院卷二第29、30頁)。可知，證人周志祥對於向被告購買
    之次數供述不一，而被告於本院審理時全然否認有販賣第二
    級毒品予周志祥之事，且此部分並無通訊監察紀錄可佐，警
    方亦未自周志祥身上扣得任何毒品，則基於「罪證有疑，利
    於被告之原則」，應認被告於本院所辯可採，並無證據足認
    被告於附表一編號1至6所示時、地，亦有販賣第二級毒品甲
    基安非他命之犯行。
(二)附表一編號7部分：
    附表一編號7所示被告高子員販賣第二級毒品予陳昌隆之部
    分，證人陳昌隆於100年3月15日偵訊時證稱：我於警詢有供
    稱：曾在99年6月間在中壢市的龍崗健保局，向小四過半兩
    安非他命，價錢是2萬元，錢已交給小四等語（見偵卷一第
    343 至34頁）。嗣於本院審理中亦證述有此事實(本院卷二
    第82 頁反面)。惟被告則供稱：二萬元是他找我一起合資，
    我們一個人拿二萬元，可是人跑掉，我們沒有拿到，那是在
    健保局門口，被告亦附合供稱：我覺得我找他合資，人跑掉
    ，所以我認為被告欠我錢等語(本院卷二第83頁)。可知，證
    人陳昌隆此部分供述不一而有瑕疵，被告又否認其事，此外
    ，並無二人之通聯紀錄可資佐證，自不足證明被告確有此部
    分之犯行。
(三)附表一編號11、12部分：
    證人黃建智於警詢供稱：大約是今(99)年7、8月，高子員常
    住伯爵旅館，我有時候去那裏找高子員購買毒品，大約有3
    、5次是高子員叫「阿賢」送去我家樓下給我，價格大約
    2000元至5、6000元之間。99年6月16日2時55分到3時57分間
    ，是我向高子員購買2000元的安非他命1公克，毒品是由高
    子員一個人送到我家樓下給我的等語(偵一卷第222頁)。於
    偵查中證稱：99年5、6月向小四買毒品時還不太認識阿賢，
    99年6月15日這一次確認是小四與阿賢一起到我家交毒品，
    這是我第一次見到阿賢等語(偵一卷第362頁)。嗣於本院審
    理時證稱：(99年5、6月間，平鎮市○○路128號7樓之1，你
    有無在這個地點與高子員見面?)事隔那麼久，我記得我有在
    我家跟高子員見過面，但日期我無法記得，(99年6月15日凌
    晨，地點在你家，你說這次你有跟高子員作毒品交易，你有
    無印象?)日期我真的不知道，是有跟他拿打他沒有，他說要
    去拿，我拜託他幫忙等語(本院卷二第83頁)。可知，證人黃
    建智之證述前後不一，且關於99年5、6月間向被告購買毒品
    之事，僅有證人黃建智之指述，被告否認之，且無通訊紀錄
    可資佐證，不能證明確有其事。至99年6月15日部分，依通
    訊監察譯文所示如下：B(黃建智)：不好意思。A：到樓下吧
    。B：現在嗎。A：你現在下去，我叫阿育回頭了，你現在下
    來喔。B：好，地下室下面喔。A：你有沒有給他。B：有。A
    ：等一下我跟你算，我等一下就回去了(偵一卷第228頁)。
    由上開譯文顯示，當日被告叫黃建智下樓，被告則叫「阿育
    」之人回頭，嗣被告問「你有沒有給他」，黃建智答有之後
    ，被告說等一下我跟你算，可知，是被告叫「阿育」之人向
    黃建智拿某物，被告須給黃建智錢，則被告於本院審理時辯
    稱：是我要跟他買等語，即非無據。從而，依上開說明，不
    能證明被告有檢察官所指附表一編號11、12之犯行。
(四)附表一編號16部分：
    證人黃建智於警詢固供稱：99年8月2日那天是我打電話向高
    子員說購買2, 000元的安非他命，結果他跟我約了都沒有去
    ，到凌晨的時候他才跑來我家給我。那天我在我家樓下，給
    他2,000元，買了1公克的安非他命等語(偵一卷第223頁反面
    ) 。於偵查中證稱：8月2日是小四與阿賢一起到我住處交付
    安非他命等語(同卷第362頁)。嗣於本院則證稱：(8月2日在
    你家樓下，你有無與高子員交易？)日期我不記得什麼時候
    等語(本院卷二第84頁反面)。證人江盛賢於偵查中則僅證稱
    ：真正送過毒品只有二次，是與陳昌隆一起去，我是與陳昌
    隆送到內壢附近一棟9樓的房子等語(偵二卷第135頁)，而證
    人黃建智係住桃園縣平鎮市○○路128號7樓之1(偵一卷第
    220 頁)，足認供其所供送毒品收受之人並非黃建智。且依
    卷附99年8月1日23時38分許至同年8月2日1時20分許之通聯
    譯文所示如下：A：你那個有帶嗎？B (黃建智)：有。我在
    八德交流道。還有跟剛剛一樣，我自己玩的沒有了。A：我
    到大廳，你來載.B：好(偵一卷第69頁)。由上開譯文可知，
    被告係問黃建智「那個」有帶？既以「那個」之隱晦語表示
    ，衡情自係指毒品而言，且被告既稱「我自己玩的沒有了」
    ，應係指其自己已沒有毒品可施用了。則被告於本院審理時
    辯稱係跟黃建智拿毒品等語，自可採信。證人黃建智於警詢
    、偵訊之供述，顯係恐自己受不利之認定，所為避就之詞，
    自不可採。
(五) 編號23販賣予黃琮隱部分：
    證人黃琮隱於警詢供稱：第一次以新台幣10, 000元的價格
    向他購買9公克重的安非他命，第二次就是今天(11月23日)
    早上8點多去他家購買海洛因及安非他命，今天購買的價格
    是總計20, OOO元。我都是去環南路三段317號5樓之2跟他購
    買毒品。海洛因以及安非他命各10, 000元等語(偵一卷第45
    頁、46頁)。於偵查中證稱：我第一次買淨重8公克，1萬元
    ，第二次是我要跟小四買2萬元，17、18公克分成4包，他剛
    交安非他命給我，我還未秤毒品有多重，我2萬元還未交給
    小四(偵一卷第148頁)。可知，被告就第一次交易部分，就
    購買之數量，前後供述不一，已有瑕疵，被告又否認有此筆
    交易，此外，亦無二人通訊監察譯文可資比對，不能證明確
    有其事。
(六)附表一編號26所示被告高子員販賣第二級毒品予江盛賢部分
    ：證人江盛賢於警詢供稱：有跟高子員買過，6.7月間跟他
    買過1000元，在中壢市○○路上的伯爵商務旅館完成交易等
    語(偵二卷第12頁頁）。於偵查中證稱：99年6、7月間我開
    始幫他(被告)送毒品，他會把毒品交給我施用，我至99年9
    、10月才離開他。99年7月29日當天我是跟他調安非他命，
    是朋友的朋友要安非他命，我是以1克2300至2500元向小四
    購入等語(偵二卷第136頁)。可知，證人江盛賢前後供述不
    一，已有瑕疵，且證人江盛賢於99年6、7月間已幫被告送毒
    品以換取自己施用所需，又何須再向被告購買？被告否認此
    部分犯行，又無通訊監察譯文可資佐證明，自不足以證明被
    告確有此部分之犯行。至證人江盛賢於99年11月25日經警採
    尿送驗之結果，亦分別呈安非他命、甲基安非他命、嗎啡、
    可待因陽性反應，有臺北市政府警察局偵辦毒品案件尿液檢
    體委驗單及臺灣尖端先進生技醫藥股份有限公司99年12月8
    日所出具之濫用藥物檢驗報告各1份可參（見偵卷二第102
    、103頁）。惟證人江盛賢於99年9、10月間離開被告，而其
    為警查獲係99年11月24日18時5分許，則其尿液呈甲基安非
    他命陽性反應，自與被告無關，不能據以證明被告確有此部
    分之犯行。
四、原審疏未詳酌上情，遽就上開附表一編號1至7、11、16、23
    、26部分，為被告有罪之諭知，認事用法，尚有違誤。被告
    上訴，否認此部分犯行，請求撤銷改判，核有理由，自應由
    本院將原判決此部分撤銷，改諭知無罪之判決如附表一編號
    1至7、11、12、16、23、26主刑及從刑欄所示。
據上論斷，應依刑事訴訟法第369條第1項前段、第364條、第301
條第1項、第299條第1項前段、第300條，毒品危害防制條例第4
條第1項、第2項、第6項、第8條第1項、第18條第1項前段、第19
條第1項，藥事法第83條第1項，刑法第11條、第28條、第55條、
第47條第1項、第25條第2項、第59條、第51條第5款、第38條第1
項第2款、第3項，判決如主文。
本案經檢察官呂丁旺到庭執行職務。
中    華    民    國  100    年    10   月    19    日
            刑事第十七庭  審判長法  官  王炳梁
                                法  官  黃雅芬
                                法  官  陳世宗
以上正本證明與原本無異。
被告對無罪部分不得上訴。
其餘如不服本判決，應於收受送達後10日內向本院提出上訴書狀
，其未敘述上訴之理由者並得於提起上訴後10日內向本院補提理
由書（均須按他造當事人之人數附繕本）「切勿逕送上級法院」
。
                                書記官  李佳穎
中    華    民    國  100    年    10   月    19    日
法條：毒品危害防制條例第4條第1項、第2項、
製造、運輸、販賣第一級毒品者，處死刑或無期徒刑；處無期徒
刑者，得併科新臺幣 2 千萬元以下罰金。
製造、運輸、販賣第二級毒品者，處無期徒刑或 7 年以上有期
徒刑，得併科新臺幣 1 千萬元以下罰金。
毒品危害防制條例第8條第1項
轉讓第一級毒品者，處1年以上7年以下有期徒刑，得併科新臺幣
1百萬元以下罰金。
藥事法第83條第1項
明知為偽藥或禁藥，而販賣、供應、調劑、運送、寄藏、牙保、
轉讓或意圖販賣而陳列者，處 7 年以下有期徒刑，得併科新臺
幣 5 百萬元以下罰金。
犯前項之罪，因而致人於死者，處 7 年以上有期徒刑，致重傷
者，處 3 年以上 12 年以下有期徒刑。
因過失犯第 1 項之罪者，處 2 年以下有期徒刑、拘役或科新臺
幣 30 萬元以下罰金。
第 1 項之未遂犯罰之。
附表一
被告高子員涉嫌販賣第二級毒品甲基安非他命之部分
┌─┬───┬────┬─────┬────┬────┬──────────┐
│編│購毒者│  時間  │  地點    │金額（新│行為人  │                    │
│號│      │        │          │臺幣）及│        │主刑及從刑          │
│  │      │        │          │數量    │        │                    │
├─┼───┼────┼─────┼────┼────┼──────────┤
│1 │周志祥│98年10月│臺北市大同│1萬1千元│高子員（│無罪                │
│  │      │間某日  │區彰化旅社│、8克半 │綽號小四│                    │
│  │      │        │          │        │）      │                    │
├─┼───┼────┼─────┼────┼────┼──────────┤
│2 │同上  │98年10月│同上      │同上    │高子員  │無罪                │
│  │      │底某日  │          │        │        │                    │
│  │      │        │          │        │        │                    │
├─┼───┼────┼─────┼────┼────┼──────────┤
│3 │同上  │98年11月│臺北市中山│同上    │高子員  │無罪                │
│  │      │間某日  │區○○○路│        │        │                    │
│  │      │        │、民權東路│        │        │                    │
│  │      │        │口火鍋店樓│        │        │                    │
│  │      │        │上        │        │        │                    │
│  │      │        │          │        │        │                    │
├─┼───┼────┼─────┼────┼────┼──────────┤
│4 │同上  │98年11月│同上      │同上    │高子員  │無罪                │
│  │      │下旬某日│          │        │        │                    │
├─┼───┼────┼─────┼────┼────┼──────────┤
│5 │同上  │99年1月 │桃園縣中豐│5000元、│高子員  │ 無罪               │
│  │      │間某日  │路某別墅  │4.25公克│        │                    │
│  │      │        │          │        │        │                    │
│  │      │        │          │        │        │                    │
│  │      │        │          │        │        │                    │
├─┼───┼────┼─────┼────┼────┼──────────┤
│6 │同上  │99年2月 │臺北市信義│2萬元、 │高子員  │ 無罪               │
│  │      │間某日  │區○○街附│17.5公克│        │                    │
│  │      │        │近        │        │        │                    │
│  │      │        │          │        │        │                    │
│  │      │        │          │        │        │                    │
├─┼───┼────┼─────┼────┼────┼──────────┤
│7 │陳昌隆│99年6月 │桃園縣中壢│2萬元、 │高子員  │無罪                │
│  │      │間某日  │市龍崗健保│17.5公克│        │                    │
│  │      │        │局附近    │        │        │                    │
│  │      │        │          │        │        │                    │
├─┼───┼────┼─────┼────┼────┼──────────┤
│8 │簡振隆│99年9月 │新北市三重│7萬3000 │高子員、│高子員共同販賣第二級│
│  │      │3日凌晨 │區某賓館  │元、    │陳昌隆  │毒品，累犯，處有期徒│
│  │      │零時7分 │          │2兩     │        │刑肆年貳月。扣案如附│
│  │      │許      │          │        │        │表四編號10至13所示之│
│  │      │        │          │        │        │物均沒收。未扣案之販│
│  │      │        │          │        │        │賣第二級毒品甲基安非│
│  │      │        │          │        │        │他命所得之財物新臺幣│
│  │      │        │          │        │        │柒萬仟元與陳昌隆連│
│  │      │        │          │        │        │帶沒收之，如全部或一│
│  │      │        │          │        │        │部不能沒收時，以其與│
│  │      │        │          │        │        │陳昌隆之財產連帶抵償│
│  │      │        │          │        │        │之。                │
├─┼───┼────┼─────┼────┼────┼──────────┤
│9 │綽號「│99年9月 │桃園縣附近│6000元、│高子員、│高子員共同販賣第二級│
│  │阿祥」│11日晚上│之「天堂鳥│4 公克  │陳昌隆  │毒品，累犯，處有期徒│
│  │      │8時38分 │汽車旅館」│        │        │刑參年拾月。扣案如附│
│  │      │許      │          │        │        │表四編號10至13所示之│
│  │      │        │          │        │        │物均沒收。未扣案之販│
│  │      │        │          │        │        │賣第二級毒品甲基安非│
│  │      │        │          │        │        │他命所得之財物新臺幣│
│  │      │        │          │        │        │陸仟元與陳昌隆連帶沒│
│  │      │        │          │        │        │收之，如全部或一部不│
│  │      │        │          │        │        │能沒收時，以其與陳昌│
│  │      │        │          │        │        │隆之財產連帶抵償之。│
├─┼───┼────┼─────┼────┼────┼──────────┤
│  │綽號「│99年9月 │桃園縣中壢│1500元、│高子員、│高子員共同販賣第二級│
│10│三寶」│20日下午│市「蟑螂網│1包 （實│陳昌隆  │毒品，累犯，處有期徒│
│  │      │5時32分 │咖」門口  │際重量不│        │刑參年柒月。扣案如附│
│  │      │許      │          │詳）    │        │表四編號10至13所示之│
│  │      │        │          │        │        │物均沒收。未扣案之販│
│  │      │        │          │        │        │賣第二級毒品甲基安非│
│  │      │        │          │        │        │他命所得之財物新臺幣│
│  │      │        │          │        │        │壹仟伍佰元與陳昌隆連│
│  │      │        │          │        │        │帶沒收之，如全部或一│
│  │      │        │          │        │        │部不能沒收時，以其與│
│  │      │        │          │        │        │陳昌隆之財產連帶抵償│
│  │      │        │          │        │        │之。                │
├─┼───┼────┼─────┼────┼────┼──────────┤
│11│黃建智│99年5、6│桃園縣平鎮│2000元、│高子員  │ 無罪               │
│  │      │月間    │市○○路12│1公克   │        │                    │
│  │      │        │8號7樓之1 │        │        │                    │
├─┼───┼────┼─────┼────┼────┼──────────┤
│12│同上  │99年6月 │同上      │2000元、│高子員及│  無罪              │
│  │      │15日凌晨│          │1公克   │江盛賢  │                    │
│  │      │2時55分 │          │        │        │                    │
│  │      │許      │          │        │        │                    │
│  │      │        │          │        │        │                    │
├─┼───┼────┼─────┼────┼────┼──────────┤
│13│同上  │99年7月 │桃園縣中壢│        │高子員、│高子員共同轉讓禁藥，│
│  │      │25日凌晨│市伯爵賓館│4公克   │江盛賢  │累犯，處有期徒刑肆月│
│  │      │4時許   │高子員所承│        │        │。                  │
│  │      │        │租之旅社內│        │        │                    │
│  │      │        │          │        │        │                    │
│  │      │        │          │        │        │                    │
├─┼───┼────┼─────┼────┼────┼──────────┤
│14│同上  │99年7月 │桃園縣中原│2000元、│高子員  │高子員轉讓禁藥，累犯│
│  │      │25日中午│大學附近  │0.5公克 │        │，處有期徒刑參月。  │
│  │      │12時11分│          │        │        │                    │
│  │      │許      │          │        │        │                    │
│  │      │        │          │        │        │                    │
│  │      │        │          │        │        │                    │
│  │      │        │          │        │        │                    │
├─┼───┼────┼─────┼────┼────┼──────────┤
│15│同上  │99年7月 │桃園縣平鎮│3500元、│高子員及│高子員共同轉讓禁藥，│
│  │      │29日凌晨│市○○路12│2公克   │江盛賢  │累犯，處有期徒刑肆月│
│  │      │1時許   │8 號7 樓之│        │        │。                  │
│  │      │        │1樓黃建智 │        │        │                    │
│  │      │        │住處樓下  │        │        │                    │
├─┼───┼────┼─────┼────┼────┼──────────┤
│16│同上  │99年8月 │同上      │2000元、│高子員及│無罪                │
│  │      │2日凌晨 │          │1公克   │江盛賢  │                    │
│  │      │1時許   │          │        │        │                    │
│  │      │        │          │        │        │                    │
│  │      │        │          │        │        │                    │
├─┼───┼────┼─────┼────┼────┼──────────┤
│17│綽號「│99年7月 │桃園縣中壢│3000元、│高子員（│高子員販賣第二級毒品│
│  │小李」│16日晚上│市伯爵商務│1 公克（│先由「小│，累犯，處有期徒刑參│
│  │      │10時許至│旅館206 室│「小李」│李」交付│年捌月。扣案如附表四│
│  │      │7月17日 │          │交付吳雨│3000元予│編號10至13所示之物均│
│  │      │下午4時 │          │涵3000  │吳雨涵，│沒收。未扣案之販賣第│
│  │      │許      │          │元，高子│吳雨涵以│二級毒品甲基安非他命│
│  │      │        │          │員實際取│2000元向│所得之財物新臺幣貳仟│
│  │      │        │          │得      │高子員購│元沒收之，如全部或一│
│  │      │        │          │1500至  │買毒品）│部不能沒收時，以其財│
│  │      │        │          │2000 元 │        │產抵償之。          │
│  │      │        │          │）      │        │                    │
├─┼───┼────┼─────┼────┼────┼──────────┤
│18│同上  │99年7月 │桃園縣平鎮│3000元、│同上    │高子員販賣第二級毒品│
│  │      │28日上午│市附近    │1公克（ │        │，累犯，處有期徒刑參│
│  │      │11時許  │          │「小李」│        │年捌月。扣案如附表五│
│  │      │        │          │交付吳雨│        │編號10至13所示之物均│
│  │      │        │          │涵3000元│        │沒收。未扣案之販賣第│
│  │      │        │          │，高子員│        │二級毒品甲基安非他命│
│  │      │        │          │實際取得│        │所得之財物新臺幣貳仟│
│  │      │        │          │2000元）│        │元沒收之，如全部或一│
│  │      │        │          │        │        │部不能沒收時，以其財│
│  │      │        │          │        │        │產抵償之。          │
├─┼───┼────┼─────┼────┼────┼──────────┤
│19│同上  │99年8月 │桃園縣平鎮│2500元、│高子員（│高子員販賣第二級毒品│
│  │      │12日上午│市附近「頂│1公克（ │先由「小│，累犯，處有期徒刑參│
│  │      │11時30分│好超市」  │「小李」│李」交付│年捌月。扣案如附表四│
│  │      │許      │          │交付吳雨│2500元予│編號10至13所示之物均│
│  │      │        │          │涵2500元│吳雨涵，│沒收。未扣案之販賣第│
│  │      │        │          │，高子員│吳雨涵以│二級毒品甲基安非他命│
│  │      │        │          │實際取得│2000元向│所得之財物新臺幣貳仟│
│  │      │        │          │2000元）│高子員購│元沒收之，如全部或一│
│  │      │        │          │        │買毒品）│部不能沒收時，以其財│
│  │      │        │          │        │        │產抵償之。          │
├─┼───┼────┼─────┼────┼────┼──────────┤
│20│同上  │99年10月│桃園縣平鎮│2500元、│先由「小│高子員販賣第二級毒品│
│  │      │25日23時│市頂好附近│1公克（ │李」交付│，累犯，處有期徒刑參│
│  │      │40分許  │7-11便利超│「小李」│2000元予│年捌月。扣案如附表四│
│  │      │        │商        │共交付吳│吳雨涵，│編號10至13所示之物均│
│  │      │        │          │雨涵2500│吳雨涵以│沒收。未扣案之販賣第│
│  │      │        │          │元，高子│2000元向│二級毒品甲基安非他命│
│  │      │        │          │員實際取│高子員購│所得之財物新臺幣貳仟│
│  │      │        │          │得2000元│買毒品，│元沒收之，如全部或一│
│  │      │        │          │）      │「小李」│部不能沒收時，以其財│
│  │      │        │          │        │取得毒品│產抵償之。          │
│  │      │        │          │        │後再給吳│                    │
│  │      │        │          │        │雨涵500 │                    │
│  │      │        │          │        │元      │                    │
├─┼───┼────┼─────┼────┼────┼──────────┤
│21│楊佳偉│99年9月 │桃園縣中壢│2000元、│高子員  │高子員販賣第二級毒品│
│  │      │8日下午 │市○○路31│1公克   │        │，累犯，處有期徒刑參│
│  │      │4時21分 │7號樓下停 │        │        │年柒月。扣案如附表四│
│  │      │許      │車場      │        │        │編號10至13所示之物均│
│  │      │        │          │        │        │沒收。未扣案之販賣第│
│  │      │        │          │        │        │二級毒品甲基安非他命│
│  │      │        │          │        │        │所得之財物新臺幣貳仟│
│  │      │        │          │        │        │元沒收之，如全部或一│
│  │      │        │          │        │        │部不能沒收時，以其財│
│  │      │        │          │        │        │產抵償之。          │
├─┼───┼────┼─────┼────┼────┼──────────┤
│22│同上  │99年10月│桃園縣中壢│1000元、│同上    │高子員販賣第二級毒品│
│  │      │3日上午9│市龍崗橋附│0.5公克 │        │，累犯，處有期徒刑參│
│  │      │時許50分│近OK便利商│        │        │年柒月。扣案如附表四│
│  │      │許      │店        │        │        │編號10至13所示之物均│
│  │      │        │          │        │        │沒收。未扣案之販賣第│
│  │      │        │          │        │        │二級毒品甲基安非他命│
│  │      │        │          │        │        │所得之財物新臺幣壹仟│
│  │      │        │          │        │        │元沒收之，如全部或一│
│  │      │        │          │        │        │部不能沒收時，以其財│
│  │      │        │          │        │        │產抵償之。          │
├─┼───┼────┼─────┼────┼────┼──────────┤
│23│黃琮隱│99年11月│桃園縣中壢│1萬元、 │高子原  │無罪                │
│  │      │15日晚上│市○○○路│8公克   │        │                    │
│  │      │8時許   │317 號5 樓│        │        │                    │
│  │      │        │之2       │        │        │                    │
│  │      │        │          │        │        │                    │
│  │      │        │          │        │        │                    │
│  │      │        │          │        │        │                    │
│  │      │        │          │        │        │                    │
│  │      │        │          │        │        │                    │
│  │      │        │          │        │        │                    │
├─┼───┼────┼─────┼────┼────┼──────────┤
│24│同上  │99年11月│同上      │2 萬元  │同上    │（按：被告高子員此部│
│  │      │23日上午│          │（黃琮隱│        │分之犯行與附表二編號│
│  │      │8 時許  │          │尚未將2 │        │3 之犯行係一行為觸犯│
│  │      │        │          │萬元之購│        │數罪名，為想像競合犯│
│  │      │        │          │毒所得交│        │，應從一重論以如附表│
│  │      │        │          │付高子員│        │二編號3所示 之罪）  │
│  │      │        │          │）      │        │                    │
│  │      │        │          │17、18公│        │                    │
│  │      │        │          │克（詳細│        │                    │
│  │      │        │          │重量詳附│        │                    │
│  │      │        │          │表五編號│        │                    │
│  │      │        │          │6 所示）│        │                    │
├─┼───┼────┼─────┼────┼────┼──────────┤
│25│唐宏傑│99年11月│桃園縣中壢│5000元、│同上    │高子員販賣第二級毒品│
│  │      │22日晚上│市清雲大學│4公克   │        │，累犯，處有期徒刑參│
│  │      │6、7時  │旁的7-11便│        │        │年拾月。扣案如附表四│
│  │      │        │利商店    │        │        │編號7所示之第二級毒 │
│  │      │        │          │        │        │品沒收銷燬之；扣案如│
│  │      │        │          │        │        │附表四編號10至13所示│
│  │      │        │          │        │        │之物均沒收。未扣案之│
│  │      │        │          │        │        │販賣第二級毒品甲基安│
│  │      │        │          │        │        │非他命所得之財物新臺│
│  │      │        │          │        │        │幣壹仟伍佰元沒收之，│
│  │      │        │          │        │        │如全部或一部不能沒收│
│  │      │        │          │        │        │時，以其財產抵償之。│
├─┼───┼────┼─────┼────┼────┼──────────┤
│26│江盛賢│99年6、7│桃園縣中壢│1000元、│同上    │無罪                │
│  │      │月間    │市○○路伯│數量不詳│        │                    │
│  │      │        │爵商務旅館│        │        │                    │
│  │      │        │          │        │        │                    │
│  │      │        │          │        │        │
├─┴───┴────┴─────┴────┴────┴──────────┤
│被告高子員實際販毒所得為：115,000元                                       │
│                                                                          │
└─────────────────────────────────────┘
附表二
被告高子員販賣第一級毒品海洛因之部分
┌─┬───┬────┬─────┬────┬────┬──────────┐
│編│購毒者│  時間  │  地點    │金額（新│行為人  │  罪名及宣告刑      │
│號│      │        │          │臺幣）及│        │（主刑及從刑）      │
│  │      │        │          │數量    │        │                    │
├─┼───┼────┼─────┼────┼────┼──────────┤
│1 │江家慧│99年6月 │桃園縣八德│2萬6000 │高子員、│高子員共同販賣第一級│
│  │      │17日下午│市路○街60│元、    │陳昌隆  │毒品，累犯，處有期徒│
│  │      │1時許   │巷9 號11樓│4分之3錢│        │刑拾陸年。扣案如附表│
│  │      │        │江家慧住處│        │        │四編號10至13所示之物│
│  │      │        │          │        │        │均沒收，未扣案之販賣│
│  │      │        │          │        │        │第一級毒品海洛因所得│
│  │      │        │          │        │        │貳萬陸仟元與陳昌隆連
│  │      │        │          │        │        │帶沒收之，如全部或一│
│  │      │        │          │        │        │部不能沒收時，以其與│
│  │      │        │          │        │        │陳昌隆之財產連帶抵償│
│  │      │        │          │        │        │之。                │
├─┼───┼────┼─────┼────┼────┼──────────┤
│2 │同上  │99年7月 │桃園縣八德│2萬3000 │高子員  │高子員販賣第一級毒品│
│  │      │16日下午│市路○街60│元、    │        │，累犯，處有期徒刑拾│
│  │      │5時14分 │巷9 號11樓│1錢     │        │陸年。扣案如附表四編│
│  │      │許      │江家慧住處│        │        │號10至13所示之物均沒│
│  │      │        │          │        │        │收，未扣案之販賣第一│
│  │      │        │          │        │        │級毒品海洛因所得之財│
│  │      │        │          │        │        │物新臺幣貳萬仟元沒│
│  │      │        │          │        │        │收之，如全部或一部不│
│  │      │        │          │        │        │能沒收時，以其財產抵│
│  │      │        │          │        │        │償之。              │
├─┼───┼────┼─────┼────┼────┼──────────┤
│3 │黃琮隱│99年11月│桃園縣中壢│3萬元、 │同上    │高子員販賣第一級毒品│
│  │      │23日上午│市○○○路│（黃琮隱│        │，未遂，累犯，處有期│
│  │      │8 時許  │317 號5 樓│尚未將3 │        │捌年。扣案如附表四編│
│  │      │        │之2       │萬元之購│        │號1至6所示之第一級、│
│  │      │        │          │毒所得交│        │第二級毒品均沒收銷燬│
│  │      │        │          │付高子員│        │之；扣案如附表五編號│
│  │      │        │          │）      │        │10至13所示之物均沒收│
│  │      │        │          │（詳細重│        │。                  │
│  │      │        │          │量詳附表│        │                    │
│  │      │        │          │五編號4 │        │                    │
│  │      │        │          │、5所示 │        │                    │
│  │      │        │          │）      │        │                    │
├─┴───┴────┴─────┴────┴────┴──────────┤
│被告高子員實際販毒所得：49,000元                                          │
└─────────────────────────────────────┘
附表三
被告高子員轉讓第一級毒品海洛因及轉讓第二級毒品甲基安非他
命予他人之部分：
┌─┬───┬────┬─────┬────┬────┬──────────┐
│編│受讓毒│時間    │  地點    │毒品種類│備註    │  罪名及宣告刑      │
│號│品者  │        │          │        │        │（主刑及從刑）      │
├─┼───┼────┼─────┼────┼────┼──────────┤
│1 │蕭文富│99年11月│桃園縣中壢│第二級毒│高子員免│高子員犯藥事法第八十│
│  │      │21日下午│市○○○路│品甲基安│費提供吸│三條第一項之轉讓禁藥│
│  │      │3時許   │317 號5 樓│非他    │食      │罪，累犯，處有期徒刑│
│  │      │        │之2       │命      │        │肆月。扣案如附表四編│
│  │      │        │          │        │        │號14之吸食器沒收之。│
├─┼───┼────┼─────┼────┼────┼──────────┤
│2 │同上  │99年11月│同上      │第一級毒│同上    │高子員轉讓第一級毒品│
│  │      │21日下午│          │品海洛因│        │，累犯，處有期徒刑壹│
│  │      │4時許   │          │（捲菸方│        │年貳月。            │
│  │      │        │          │式吸食）│        │                    │
├─┼───┼────┼─────┼────┼────┼──────────┤
│3 │同上  │99年11月│同上      │第二級毒│同上    │高子員犯藥事法第八十│
│  │      │23日凌晨│          │品甲基安│        │三條第一項之轉讓禁藥│
│  │      │3時許   │          │非他命  │        │罪，累犯，處有期徒刑│
│  │      │        │          │        │        │肆月。扣案如附表五編│
│  │      │        │          │        │        │號14之吸食器沒收之。│
├─┼───┼────┼─────┼────┼────┼──────────┤
│4 │黃琮隱│99年11月│同上      │第一級毒│同上    │高子員轉讓第一級毒品│
│  │      │15日    │          │品海洛因│        │，累犯，處有期徒刑壹│
│  │      │        │          │（捲菸方│        │年貳月。            │
│  │      │        │          │式吸食  │        │                    │
└─┴───┴────┴─────┴────┴────┴──────────┘
附表四(即原判決附表五)
扣案物
┌─┬───────┬──────┬───┬───────┬─────────┐
│編│扣案物品      │  數量      │所有人│查獲處        │  備  註          │
│號│              │            │      │              │                  │
├─┼───────┼──────┼───┼───────┼─────────┤
│1 │第一級毒品海洛│1 包（驗前淨│高子員│桃園縣中壢市環│法務部調查局濫用藥│
│  │因（粉末狀）  │重1.11公克，│      │南路3 段317 號│物實驗室99年12月27│
│  │              │驗餘淨重1.08│      │5 樓之2       │日調科壹字第099230│
│  │              │公克，空包裝│      │              │28490 號鑑定書（見│
│  │              │袋重0.95公克│      │              │偵卷一第272 頁）  │
│  │              │）          │      │              │                  │
├─┼───────┼──────┼───┼───────┼─────────┤
│2 │第二級毒品甲基│2 包（驗前總│同上  │同上          │內政部警政署刑事警│
│  │安非他命      │毛重為28.55 │      │              │察局99年12月3 日刑│
│  │              │公克，包重袋│      │              │鑑字第0990167676號│
│  │              │重1.33公克，│      │              │鑑定書（見偵卷一第│
│  │              │純質淨重26.4│      │              │213 頁）          │
│  │              │0 公克，其中│      │              │                  │
│  │              │1 包編號A1，│      │              │                  │
│  │              │淨重26.88 公│      │              │                  │
│  │              │克，取0.11公│      │              │                  │
│  │              │克鑑定，餘26│      │              │                  │
│  │              │.77 公克）  │      │              │                  │
├─┼───────┼──────┼───┼───────┼─────────┤
│3 │第一級毒品海洛│2 包（驗前總│同上  │桃園縣中壢市環│法務部調查局濫用藥│
│  │因（粉塊狀）  │淨重6.52公克│      │南路3 段317 號│物實驗室99年12月27│
│  │              │，驗餘淨重6.│      │8 樓之6       │日調科壹字第099230│
│  │              │48公克，空包│      │              │28490 號鑑定書（見│
│  │              │裝袋總重0.53│      │              │偵卷一第272 頁）  │
│  │              │公克）      │      │              │                  │
├─┼───────┼──────┼───┼───────┼─────────┤
│4 │第一級毒品海洛│2 包（驗前淨│黃琮隱│桃園縣中壢市環│法務部調查局濫用藥│
│  │因（粉末狀）  │重為1.94公克│      │南路3 段317 號│物實驗室99年12月27│
│  │              │、驗餘淨重為│      │5 樓之2 黃琮隱│日調科壹字第099230│
│  │              │1.89公克，空│      │之身上扣得    │28570 號鑑定書（見│
│  │              │包裝袋為0.97│      │              │偵卷一第152頁）   │
│  │              │公克）      │      │              │                  │
├─┼───────┼──────┼───┼───────┼─────────┤
│5 │第一級毒品海洛│1 包（驗前淨│同上  │同上          │同上              │
│  │因（粉塊狀）  │重為12.34 公│      │              │                  │
│  │              │克、驗餘淨重│      │              │                  │
│  │              │12.31 公克，│      │              │                  │
│  │              │空包裝袋重  │      │              │                  │
│  │              │0.78公克 ） │      │              │                  │
├─┼───────┼──────┼───┼───────┼─────────┤
│6 │第二級毒品甲基│4 包（驗前總│同上  │同上          │內政部警政署刑事警│
│  │安非他命      │毛重22.11 公│      │              │察局99年12月3 日刑│
│  │              │克，包裝袋總│      │              │鑑字第0990167675號│
│  │              │重2.07公克，│      │              │鑑定書（見偵卷一第│
│  │              │總純質淨重19│      │              │217頁）           │
│  │              │.43 公克，其│      │              │                  │
│  │              │中1 包編號A1│      │              │                  │
│  │              │淨重17.56公 │      │              │                  │
│  │              │克，取0.15公│      │              │                  │
│  │              │克鑑驗，餘17│      │              │                  │
│  │              │.41 公克）  │      │              │                  │
├─┼───────┼──────┼───┼───────┼─────────┤
│7 │第二級毒品甲基│1 包（驗前淨│唐宏傑│桃園縣中壢市環│交通部民用航空局航│
│  │安非他命      │重0.52公克、│      │南路3 段317 號│空醫務中心99年12月│
│  │              │驗餘淨重0.51│      │5 樓之2 唐宏傑│10日航藥鑑字第0997│
│  │              │98公克）    │      │之身上扣得    │513 號毒品鑑定書（│
│  │              │            │      │              │見偵卷一第158 頁  │
│  │              │            │      │              │）                │
├─┼───────┼──────┼───┼───────┼─────────┤
│8 │第一級毒品海洛│2 包（驗餘淨│江盛賢│桃園縣平鎮市大│編號8、9係江盛賢  │
│  │因            │重0.4720公克│蔡昆材│昌路57巷34號5 │涉案部分，業經判決│
│  │              │）          │      │樓            │確定              │
│  │              │            │      │              │                  │
│  │              │            │      │              │                  │
│  │              │            │      │              │                  │
│  │              │            │      │              │                  │
├─┼───────┼──────┼───┼───────┼─────────┤
│9 │第二級毒品甲基│1 包（驗前淨│同上  │同上          │同上              │
│  │安非他命      │重0.6180公克│      │              │                  │
│  │              │，驗餘淨重0.│      │              │                  │
│  │              │6178公克）  │      │              │                  │
├─┼───────┼──────┼───┼───────┼─────────┤
│10│塑膠分裝袋    │5包         │高子員│桃園縣中壢市環│被告高子員分裝毒品│
│  │              │            │      │南路3 段317 號│販售所用之物      │
│  │              │            │      │8 樓之6       │                  │
├─┼───────┼──────┼───┼───────┼─────────┤
│11│電子磅秤      │1臺         │同上  │同上          │同上              │
├─┼───────┼──────┼───┼───────┼─────────┤
│12│分裝吸管      │1支         │同上  │同上          │同上              │
├─┼───────┼──────┼───┼───────┼─────────┤
│13│SONY ERICSSON │1支         │同上  │桃園縣中壢市環│被告高子員聯絡販賣│
│  │廠牌之行動電話│            │      │南路3 段317 號│毒品所用之工具    │
│  │手機（含093674│            │      │5 樓之2       │                  │
│  │8472號SIM 卡1 │            │      │              │                  │
│  │張）          │            │      │              │                  │
├─┼───────┼──────┼───┼───────┼─────────┤
│14│吸食器        │1組         │同上  │同上          │除供被告高子員施用│
│  │              │            │      │              │第二級毒品之器具外│
│  │              │            │      │              │，尚供其轉讓禁藥甲│
│  │              │            │      │              │基安非他命予證人蕭│
│  │              │            │      │              │文富施用之工具    │
└─┴───────┴──────┴───┴───────┴─────────┘